【裁判字號】    98,訴,1113
【裁判日期】    980820
【裁判案由】    毒品危害防制條例
【裁判全文】
臺灣臺中地方法院刑事判決              98年度訴字第1113號
公  訴  人  臺灣臺中地方法院檢察署檢察官
被      告  甲○○
                    （
選任辯護人  張淑琪律師
上列被告因違反毒品危害防制條例案件，經檢察官提起公訴（98
年度偵字第4703號），本院判決如下：
    主    文
甲○○犯如附表所示之販賣第一級毒品罪，各處如附表所示之刑
。應執行有期徒刑貳拾年，扣案之LG廠牌行動電話壹具沒收，未
扣案之販賣第一級毒品海洛因所得共計新臺幣壹萬伍仟壹佰元沒
收，如全部或一部不能沒收時，以其財產抵償之。
    犯罪事實
一、甲○○綽號「阿州」、「阿宏」、「白兄」、「小白」、「
    林仔」，竟意圖營利，基於販賣第一級毒品海洛因之犯意，
    並自民國98年1月25日起至同年2月5日止使用以楊其徨名義
    申請之門號0000000000的SIM卡裝在非其所有之某行動電話1
    具內作為販賣第一級毒品海洛因之聯絡電話、於98年2月14
    日使用以林金玉名義申請之門號0000000000的SIM卡裝在其
    所有之LG廠牌行動電話1具內作為販賣第一級毒品海洛因之
    聯絡電話，而分別為下列販賣第一級毒品海洛因之犯行：
  (一)於98年1月25日農曆除夕，甲○○分別於9時50分許、10時1
    分許、10時7分許、10時39分許、10時53分許接獲乙○○○
    使用以丈夫林指良名義申裝之家中市內電話00-00000000號
    撥打甲○○使用之門號0000000000電話，均談論關於乙○○○洽購第一級毒品海洛因事宜，並約在臺中縣龍井鄉○○路
    之「麥當勞」附近巷子內見面，嗣於同日11 時許，在上址
    巷子內，由甲○○以新臺幣（下同）1000元之代價，販賣第
    一級毒品海洛因1小包（該包份量可供乙○○○羼入香菸內
    施用1次）給乙○○○，並向乙○○○收取現金1000元。
  (二)於98年1月27日農曆大年初二，甲○○分別於8時38分許、9
    時11分許接獲乙○○○以家中市內電話00-00000000號撥打
    甲○○使用之門號0000000000電話，及於同日9時45分許、
    10時5分許接獲乙○○○使用以兒子林宏茂名義申請之門號
    0000000000電話撥打甲○○使用之門號0000000000電話，均
    談論關於乙○○○洽購第一級毒品海洛因事宜，並約在臺中
    縣龍井鄉○○路之「麥當勞」附近巷子內見面，嗣於同日10
    時5分許之後數分鐘內，在上址巷子內，由甲○○以1000元
    之代價，販賣第一級毒品海洛因1小包（該包份量可供乙○○○羼入香菸內施用1次）給乙○○○，並向乙○○○收取
    現金1000元。
  (三)於98年2月5日，甲○○分別於8時29分許、9時26分許、9時
    43分許接獲乙○○○以家中市內電話00-00000000號撥打其
    使用之門號0000000000電話，及甲○○於同日10時13分許以
    其使用之門號0000000000電話撥打乙○○○家中市內電話00
    -00000000號，暨甲○○於同日10時25分許接獲乙○○○以
    門號0000000000電話撥打其使用之門號0000000000電話，均
    談論關於乙○○○洽購第一級毒品海洛因事宜，並約在臺中
    縣龍井鄉○○路20號之「永順宮」附近見面，嗣於同日10時
    25分許之後數10分鐘內，在上址附近，由甲○○以1000元之
    代價，販賣第一級毒品海洛因1小包（該包份量可供乙○○○羼入香菸內施用1次）給乙○○○，並向乙○○○收取現
    金1000元。
  (四)於98年2月14日，甲○○分別於8時58分許接獲乙○○○以門
    號0000000000電話撥打其使用之門號0000000000電話（裝在
    其所有之LG廠牌行動電話1具內），及於9時51分許、10時1
    分許接獲乙○○○以家中市內電話00-00000000號撥打其使
    用之門號0000000000電話，均談論關於乙○○○洽購第一級
    毒品海洛因事宜，並約在臺中縣龍井鄉○○路之「麥當勞」
    附近巷子內見面，嗣於同日10時1分許之後，在上址巷子內
    見面後，由甲○○以1000元之代價，販賣第一級毒品海洛因
    1小包（該包份量可供乙○○○羼入香菸內施用1次）給乙○○○，並向乙○○○收取現金1000元。
  (五)於98年1月25日農曆除夕，甲○○分別於18時33分許、19時4
    分許、19時6分許、19時8分許接獲綽號「泰國仔」之丙○○
    所使用以父親陳永樺名義申請之門號0000000000電話，撥打
    其使用之門號0000000000電話，均談論關於丙○○洽購第一
    級毒品海洛因事宜，並約在臺中市○○區○○路與福上巷之
    「85度C」咖啡蛋糕烘焙專賣店附近見面，嗣於同日19時8分
    許之後數分鐘，在上址附近，由甲○○以1000元之代價，販
    賣第一級毒品海洛因1小包給丙○○，並向丙○○收取現金
    1000元。
  (六)於98年1月26日農曆大年初一，甲○○分別於11時14分許、
    12時29分許、12時58分許、13時17分許接獲丙○○以門號00
    00000000電話撥打其使用之門號0000000000電話，均談論關
    於丙○○洽購第一級毒品海洛因事宜，並約在臺中縣龍井鄉
    ○○路20號之「永順宮」附近見面，嗣於同日13時27分許甲○○抵達上址附近後，即以其使用之門號0000000000電話撥
    打給丙○○使用之門號0000000000電話確認，二人旋即見面
    後，由甲○○以1000元之代價，販賣第一級毒品海洛因1 小
    包給丙○○，並向丙○○收取現金1000元。
  (七)於98年1月26日農曆大年初一，甲○○又分別於14時48分許
    、15時47分許、16時39分許、17時10分許接獲丙○○以門號
    0000000000電話撥打其使用之門號0000000000電話，及於同
    日17時許由甲○○以門號0000000000電話撥打給丙○○使用
    之門號0000000000電話，均談論關於丙○○洽購第一級毒品
    海洛因事宜，並約在丙○○位於臺中縣龍井鄉○○路新庄仔
    巷71號之住處門口見面，嗣於同日17時13分許甲○○抵達上
    址後，即以其使用之門號0000000000電話撥打給丙○○使用
    之門號0000000000電話確認，二人旋即見面後，由甲○○以
    1000元之代價，販賣第一級毒品海洛因1小包給丙○○，並
    向丙○○收取現金1000元。
  (八)於98年1月27日農曆大年初二，甲○○分別於10時10分許、
    10時14分許接獲丙○○以門號0000000000電話撥打其使用之
    門號0000000000電話，均談論關於丙○○洽購第一級毒品海
    洛因事宜，並約在丙○○位於臺中縣龍井鄉○○路新庄仔巷
    71號之住處門口見面，嗣於同日10時20分許甲○○抵達上址
    後，即以其使用之門號0000000000電話撥打給丙○○家中以
    丙○○爺爺陳義名義申裝之市內電話00-00000000號向丙○○表示已在丙○○之住處外面，二人旋即見面後，由甲○○
    以1000元之代價，販賣第一級毒品海洛因1小包給丙○○，
    但此次甲○○同意讓丙○○先欠款而未向丙○○收取現金
    1000元（起訴書誤載此次犯罪時間為98年1月26日20時24分
    許）。
  (九)於98年1月27日農曆大年初二，甲○○又分別於15時51分許
    、16時01分許接獲丙○○以門號0000000000電話撥打其使用
    之門號0000000000電話，均談論關於丙○○洽購第一級毒品
    海洛因事宜，並約在丙○○位於臺中縣龍井鄉○○路新庄仔
    巷71號之住處門口見面，嗣於同日16時19分許甲○○抵達上
    址後，即以其使用之門號0000000000電話撥打給丙○○家中
    之市內電話00-00000000號向丙○○表示其已在丙○○之住
    處前，丙○○旋再於同日16時20分許以門號0000000000電話
    撥打給甲○○使用之門號0000000000電話確認，二人見面後
    ，由甲○○以1000元之代價，販賣第一級毒品海洛因1小包
    給丙○○，惟甲○○同意讓丙○○部分欠款，而僅向丙○○
    收取現金800或900元。
  (十)於98年1月28日農曆大年初三，甲○○分別於8時54分許、9
    時28分許、9時47分許、10時4分許、10時20分許、10時31分
    許、10時55分許、11時20分許、11時23分許、12時43分許、
    13時56分許、14時12分許、18時56分許接獲丙○○以門號00
    00000000電話撥打其使用之門號0000000000電話，及於同日
    11時8分許由甲○○以門號0000000000電話撥打給丙○○使
    用之門號0000000000電話，均談論關於丙○○洽購第一級毒
    品海洛因事宜，並約在丙○○位於臺中縣龍井鄉○○路新庄
    仔巷71號之住處門口見面，嗣於同日19時17分許（起訴書誤
    載為17時13分許）甲○○快抵達上址時，以其使用之門號00
    00000000電話撥打給丙○○使用之門號0000000000號向丙○○表示其在丙○○家前，丙○○旋於同日19時21分許以門號
    0000000000電話撥打給甲○○使用之門號0000000000電話確
    認，二人見面後，由甲○○以1000元之代價，販賣第一級毒
    品海洛因1小包給丙○○，惟甲○○同意讓丙○○部分欠款
    ，而僅向丙○○收取現金800或900元。
  (十一)於98年2月5日，甲○○於9時18分許接獲丙○○以門號00000
    00000電話撥打其使用之門號0000000000電話，表示要向甲○○洽購第一級毒品海洛因，當時甲○○在臺中市區，丙○○即表示要前往甲○○所在之地點，嗣甲○○分別於同日10
    時許、10時20分許、10時23分許以門號0000000000電話撥打
    給丙○○使用之門號0000000000電話，與丙○○約在臺中市
    西屯區○○路附近見面，於10時23分許之後數分鐘，二人於
    上址附近見面後，由甲○○以1000元之代價，販賣第一級毒
    品海洛因1小包給丙○○，惟甲○○同意讓丙○○部分欠款
    ，而僅向丙○○收取現金500元。
  (十二)於98年2月1日（起訴書誤載為於98年2月3日前某日中午時分
    ），戊○○、庚○○約好各出資500元，合計1000元要向甲○○購買第一級毒品海洛因，即由戊○○在庚○○家中，使
    用庚○○家中申裝之市內電話00-00000000號，分別於同日
    13時41分許、15時3分許撥打甲○○所使用之門號000000000
    0電話，談論關於要由戊○○出面洽購第一級毒品海洛因事
    宜，並相約在臺中市○區○○路與民權路口見面，戊○○、
    庚○○即共乘一部機車前往上址，嗣於同日15時25分許，戊○○、庚○○抵達臺中市○區○○路586號之統一超商前，
    由戊○○使用設於該址之公共電話00-00000000號撥打甲○○所使用之門號0000000000電話確認，旋甲○○與戊○○二
    人見面，即由甲○○以1000元之代價，販賣第一級毒品海洛
    因1小包給戊○○，並向戊○○收取現金1000元。
  (十三)於98年2月3日，甲○○分別於13時56分許接獲戊○○以父親
    蔡振光名義申裝之家中市內電話00-00000000號撥打其使用
    之門號0000000000電話，談論關於戊○○洽購第一級毒品海
    洛因事宜，並相約在臺中市○區○○路與民權路口見面，嗣
    戊○○於同日15時1分許抵達上址後，以設於臺中市○區○○路586號之統一超商前的公共電話00-00000000號撥打甲○○所使用之門號0000000000電話確認時，甲○○改與戊○○
    約至臺中市○區○○路與西屯路口見面，二人旋即於北區○○路與西屯路見面後，由甲○○以1000元之代價，販賣第一
    級毒品海洛因1小包給戊○○，並向戊○○收取現金1000元
    。
  (十四)緣甲○○與己○○為認識10年左右之朋友，於98年1月間，
    己○○將其所有之車牌號碼NM-7198號自用小客車，以23500
    元賣給甲○○，但約定甲○○僅先交付現金5000元，其餘之
    18500元則由甲○○販賣第一級毒品海洛因給己○○之代價
    中扣抵。嗣於98年2月3日，甲○○分別於9時20分許、10時
    58分許、11時34分許、11時47分許接獲己○○以姊姊鄭郁芬
    名義申請之門號0000000000電話撥打甲○○使用之門號0000
    000000電話，均談論關於己○○洽購第一級毒品海洛因事宜
    ，並約在己○○位於臺中市北屯區○○○街154之3號住處樓
    下見面，嗣於同日11時47分許之後數分鐘，在上址，由甲○○以1000元之代價，販賣第一級毒品海洛因1小包給己○○
    ，價金則由甲○○向己○○購車之車款中抵扣。
  (十五)於98年2月4日，甲○○分別於20時32分許、20時39分許接獲
    己○○以門號0000000000電話撥打其使用之門號0000000000
    電話，均談論關於己○○洽購第一級毒品海洛因事宜，並約
    在己○○位於臺中市○○區○○路3段59號所經營麵攤附近
    見面，嗣於同日20時39分許之後數分鐘，在上址附近，由甲○○以1000元之代價，販賣第一級毒品海洛因1小包給己○○，並向己○○收取現金1000元。
  (十六)於98年2月5日，甲○○於9時22分許接獲己○○使用以姊姊
    鄭郁芬名義申裝之家中市內電話00-00000000號撥打甲○○
    使用之門號0000000000電話，談論關於己○○洽購第一級毒
    品海洛因事宜，並約在己○○位於臺中市○○區○○路3段
    59號所經營麵攤附近見面，嗣於同日9時22分許之後數分鐘
    ，在上址附近，由甲○○以1000元之代價，販賣第一級毒品
    海洛因1小包給己○○，價金則由甲○○向己○○購車之車
    款中抵扣。
  (十七)於98年2月5日，甲○○又分別於18時24分許、19時29分許、
    20時24分許接獲己○○以門號0000000000電話撥打其使用之
    門號0000000000電話，均談論關於己○○洽購第一級毒品海
    洛因事宜，並約在己○○位於臺中市○○區○○路3段59號
    所經營麵攤附近見面，嗣於同日20時24分許之後數分鐘，在
    上址附近，由甲○○以1000元之代價，販賣第一級毒品海洛
    因1小包給己○○，價金則由甲○○向己○○購車之車款中
    抵扣。
二、嗣於98年2月17日10時10分許，經警持本院核發之搜索票前
    往甲○○位於臺中市北區○○○○街107號7樓之3號住處進行
    搜索，扣得甲○○所有供販賣第一級毒品用之LG廠牌行動電
    話1具，及該行動電話內置以林金玉名義申請的門號0000000
    000之SIM卡1張，暨扣得甲○○所有與販賣毒品無關之皮帶1
    條（內側置有供己施用之第一級毒品海洛因15包）、OKWAP
    廠牌行動電話1具（裝置電池處置有供己施用之第一級毒品
    海洛因4包）、GPLUS廠牌行動電話1具、SHARP廠牌行動電話
    1具（內含門號0000000000之SIM卡1張）及和信電訊股份有
    限公司GSM卡1張。
三、案經臺灣臺中地方法院檢察署檢察官自動檢舉及臺中市警察
    局第六分局報請該署檢察官偵查起訴。
    理    由
壹、證據能力之說明：
一、按刑事被告之詰問權，係指訴訟上被告有在審判庭盤詰證人
    之權利；偵查中檢察官訊問證人，旨在蒐集被告犯罪證據，
    以確認被告嫌疑之有無及內容，與審判中透過當事人之攻防
    ，經由詰問程序調查證人以認定事實之性質及目的有別。偵
    查中辯護人僅有在場權及陳述意見權，此觀刑事訴訟法第24
    5條第2項前段之規定甚明，檢察官訊問證人並無必須傳喚被
    告使其得以在場之規定，同法第248條第1項前段雖規定「如
    被告在場者，被告得親自詰問」，亦僅賦予該在場被告於檢
    察官訊問證人時得親自詰問證人之機會而已，被告如不在場
    ，殊難期有親自詰問之可能。此項未經被告詰問之被告以外
    之人於偵查中向檢察官所為之陳述，依刑事訴訟法第159條
    第1項、第159條之1第2項之規定，除顯有不可信之例外情況
    外，原則上為「法律規定得為證據」之傳聞例外，依其文義
    解釋及立法理由之說明，並無限縮於檢察官在偵查中訊問證
    人之程序，應已給予被告或其辯護人對該證人行使反對詰問
    權者，始有證據能力之可言。為保障被告之反對詰問權，並
    與現行法對傳聞例外所建構之證據容許範圍求其平衡，證人
    在偵查中雖未經被告之詰問，倘被告於審判中已經對該證人
    當庭及先前之陳述進行詰問，即已賦予被告對該證人詰問之
    機會，則該證人於偵查中之陳述即屬完足調查之證據，而得
    作為判斷之依據，此有最高法院97年度臺上字第405號判決
    意旨可參。是依上開說明可知，在偵查中訊問證人，被告或
    其辯護人對該證人雖未行使反對詰問權，依刑事訴訟法第15
    9條之1第2項之規定，原則上屬於法律規定為有證據能力之
    傳聞證據，於例外顯有不可信之情況，始否定其得為證據，
    亦即，得為證據之被告以外之人於偵查中向檢察官所為之陳
    述，因其陳述未經被告詰問，應認屬於未經合法調查之證據
    ，但非為無證據能力（此亦有最高法院96年度臺上字第4365
    號、96年度臺上字第3923號判決、97年臺上字第356號判決
    意旨可參）。本案證人乙○○○、丙○○、戊○○、庚○○
    、己○○於偵查中之具結證述，查無顯有不可信之情況，依
    上開之說明，具有證據能力，且證人乙○○○、丙○○、庚○○、己○○已於本院審理中分別以證人身分具結接受詰問
    ，被告甲○○之對質詰問權之保障亦已獲實踐，自應認證人
    乙○○○、丙○○、戊○○、庚○○、己○○於偵查中之證
    述，均有證據能力。
二、次按被告以外之人，於審判外之言詞或書面陳述，除法律有
    規定者外，不得作為證據；被告以外之人（包括證人、鑑定
    人、告訴人、被害人及共同被告等）於檢察事務官、司法警
    察官或司法警察調查中所為之陳述，與審判中不符時，其先
    前之陳述具有較可信之特別情況，且為證明犯罪事實存否所
    必要者，得為證據，刑事訴訟法第159條第1項、第159條之2
    分別定有明文。是被告以外之人於司法警察（官）調查中所
    為之陳述，依刑事訴訟法第159條第1項規定，係屬傳聞證據
    ，原則上無證據能力，惟如該陳述與審判中不符時，其先前
    之陳述具有較可信之特別情況，且為證明犯罪事實存否所必
    要者，依同法第159條之2規定（即刑事訴訟法第159條第1項
    所指之「除法律有規定者外」），始例外認為有證據能力；
    如該陳述與審判中相符時，因該陳述並不符合刑事訴訟法第
    159條之2有關傳聞例外之規定，故不得作為認定本案犯罪事
    實有無之證據，此時，當以證人於審判中之陳述作為證據。
    另所謂「前後陳述不符」之要件，應就前後階段之陳述進行
    整體判斷，以決定其間是否具有實質性差異，惟無須針對全
    部陳述作比較，陳述之一部分有不符，亦屬之。又「證明犯
    罪事實之存否所必要」，即使用證據之必要性，係指因無法
    再從同陳述者取得證言，而有利用原陳述之必要性，只要認
    為該陳述是屬於與犯罪事實存否相關之事實，並為證明該事
    實在實質上之必要性即可。而「具有可信之特別情況」，係
    指依陳述時之外部客觀情況而言，足以令人相信該陳述是虛
    偽之危險性不高，必須綜合該陳述是否未受到外力影響；陳
    述人之觀察、記憶、表達是否正確及有無偽證之各項因素，
    而為判斷。經查：證人乙○○○於98年2月17日警詢時之陳
    述、證人丙○○於98年2月19日警詢時之陳述，與原審審理
    時所述均不相符（詳如後述貳、二、(一)、3.及貳、二、(二)、
    2.之記載），惟本院認證人乙○○○、丙○○於上開警詢中
    所述，距案發日較近，當時記憶自較深刻，可立即反應所知
    ，不致因時隔日久而遺忘案情，且較無來自被告同庭在場之
    壓力而出於虛偽不實之指證，或事後串謀而故為迴護被告之
    機會，且警詢筆錄就犯罪之構成要件及態樣記載均屬完整，
    證人乙○○○、丙○○於警詢中為陳述時，均經警察詳細提
    示其2人與被告各次之通訊監察譯文後詢問之，則其2人於此
    情形下所為之陳述自較接近真實且有所據，證人乙○○○、
    丙○○復表示與被告間並無怨隙，且該警詢筆錄所載內容均
    係基於其自由意志下所為證述，足認證人乙○○○、丙○○
    於警詢中所為之證述，客觀上仍具有較可信之特別情況。再
    者，因證人乙○○○、丙○○於本院審理時否認被告有販賣
    第一級毒品海洛因之行為，無從再獲得其2人就事實之真實
    陳述，為證明犯罪事實存否所必要，證人乙○○○、丙○○
    於警詢中所述，應有證據能力。
三、次按被告以外之人於審判中有死亡者，其於檢察事務官、司
    法警察官或司法警察調查中所為之陳述，經證明具有可信之
    特別情況，且為證明犯罪事實之存否所必要者，得為證據，
    刑事訴訟法第159條之3第1款定有明文。審之對質詰問權乃
    根源於憲法之刑事被告權利（大法官會議釋字第384號解釋
    可為參照），任何有礙被告行使前述權利之例外規定，在適
    用範圍上自應限縮，是以前述刑事訴訟法第159條之3第1款
    之適用範圍，即應由同條「經證明具有可信之特別情況」、
    「證明犯罪事實之存否所必要」兩項要件從嚴加以決定。而
    所謂「經證明具有可信之特別情況」，應依據陳述人於陳述
    時之「外部情況」是否具有可信性決定之，且必須依據陳述
    人之觀察、記憶、表達是否正確，暨陳述人有無虛偽陳述之
    動機而加以綜合決定。查證人戊○○在警詢時所為之陳述，
    屬被告以外之人於審判外之言詞陳述，且證人戊○○於本院
    審理期間，因於98年5月25日顱內出血死亡而未於本院98年6
    月23日審理期日到庭，有證人戊○○之法務部戶役政連結作
    業系統、臺灣高等法院被告前案紀錄表及本院98年6月23 日
    審理期日報到單各1份存卷可稽（見本院卷二第121、122、
    134頁），然觀之證人戊○○於警訊時所為之陳述內容，係
    屬證明本案犯罪事實存否所必要之證據，本院審酌證人戊○○於警詢時所為之陳述，因該時距離案發時間較近，記憶較
    深刻清晰，表達較為明確，且其與被告間，並無具體事證顯
    示彼此間有何嫌隙素怨，衡情其並無虛偽陳述，故意誇飾案
    件情節，設詞誣陷被告之動機及必要；況證人戊○○於警詢
    時所為之陳述，經核與證人庚○○在偵查中及本院審理時證
    述之情節大致吻合，準此，證人戊○○於警詢時陳述之憑信
    性應已獲得擔保。本院綜上跡證，認為證人戊○○於警訊時
    所為之指述，既經證明具有可信之特別情況，並為證明犯罪
    事實之存否所必要者，而與刑事訴訟法第159條之3第3款所
    示要件相符，自有證據能力，得作為本件認定事實之憑據。
四、再按有事實足認被告或犯罪嫌疑人有最輕本刑為3年以上有
    期徒刑之罪，並危害國家安全或社會秩序情節重大，而有相
    當理由可信其通訊內容與本案有關，且不能或難以其他方法
    蒐集或調查證據者，得發通訊監察書；前項通訊監察書，偵
    查中由檢察官依司法警察機關聲請或依職權以書面記載第11
    條之事項，並敘明理由、檢附相關文件，聲請該管法院核發
    ，通訊保障及監察法第5條第1項第1款、第2項分別定有明文
    。本案承辦警員對於被告所持用門號0000000000號行動電話
    ，實施通訊監察，前經本院核准在案，此有詳載監察電話、
    對象及譯文之通訊監察譯文紀錄附卷可參（見臺灣臺中地方
    法院檢察署97年度他字第4290號卷第81至93頁），係依法所
    為之通訊監察，並經被告及其辯護人於本院準備程序時，表
    示沒有意見等語（見本院卷二第42頁），本院並於審判期日
    踐行提示該通訊監察譯文供當事人辨認或告以要旨，使其表
    示意見，況審酌電話監聽侵害被告權益之種類及輕重、對於
    被告訴訟上防禦不利益之程度、犯罪所生之危害或實害等情
    形，兼顧人權保障及公共利益之均衡維護，堪認本案此部分
    電話通訊監察合於比例原則，應具有證據能力。
四、扣案之LG廠牌行動電話1具、門號0000000000之SIM卡1張及
    皮帶1條、OKWAP廠牌行動電話1具、GPLUS廠牌行動電話1具
    、SHARP廠牌行動電話1具、門號0000000000之SIM卡1張、和
    信電訊股份有限公司GSM卡1張、第一級毒品海洛因共19包，
    係臺中市警察局第六分局持本院核發之搜索票執行搜索而查
    扣，核其非供述證據，而取得之過程及手段亦查無違法或不
    當之情事，並經本院依據法定程序進行證據之調查，自得為
    證據。
貳、實體部分：
一、訊據被告甲○○固坦承其目前綽號為「阿宏」、「林仔」，
    ，惟否認有販賣第一級毒品海洛因予證人乙○○○、丙○○
    、戊○○、庚○○、己○○之行為，原辯稱：「阿州」、「
    小白」為其以前之綽號，其不認識乙○○○、丙○○、戊○○、庚○○，與己○○僅是朋友，沒有販賣第一級毒品海洛
    因給他們云云（見本院卷一第11至15頁、卷二第32頁背面、
    第41頁背面）；嗣於本院審理時踐行詰問證人乙○○○、丙○○、戊○○、庚○○、己○○之程序完畢後，遂改辯稱：
    門號0000000000之SIM卡，是一位綽號「阿又」、「峰兄」
    、「小白」、「白哥」之成年男子，自98年1月20日起交給
    其使用，其使用期間，會有人打此門號欲向綽號「阿又」、
    「峰兄」、「小白」、「白哥」之成年男子購買第一級毒品
    海洛因，其使用該門號至98年2月7日左右，因怕會卡到販賣
    毒品的事，所以不再繼續使用而還給綽號「阿又」、「峰兄
    」、「小白」、「白哥」之成年男子，之後從98年2月7、8
    日左右，使用綽號「阿文」之成年男子交給其之門號000000
    0000之SIM卡，且：
  (一)其確有於犯罪事實欄一、(一)至(四)所載時間與乙○○○電話通
    聯，但其僅有在犯罪事實欄一、(一)、(二)、(四)所載地點轉讓海
    洛因給乙○○○，並不是販賣，且其未於犯罪事實欄一、(三)
    之地點與乙○○○見面，該次也沒有交付市價1000元之海洛
    因給乙○○○；
  (二)其確有於犯罪事實欄一、(五)至(十一)之時間與丙○○電話通聯，
    但其於犯罪事實欄一、(五)是與丙○○相約打電動玩具，並無
    交付海洛因之行為，於犯罪事實欄一、(六)、(九)、(十)是其與丙○○每人各出資1000元，合資後一起去臺中縣龍井鄉○○○
    路東園巷之某家網咖向綽號「白哥」之成年男子購買海洛因
    後平分，於犯罪事實欄一、(七)是其買沖天炮去丙○○家中燃
    放，於犯罪事實欄一、(八)其是於98年1月26日20時24分與丙○○通聯後，每人各出資1000元，合資後一起去臺中縣龍井
    鄉○○○路東園巷之某家網咖向綽號「白哥」之成年男子購
    買海洛因後平分，於犯罪事實欄一、(十一)其與丙○○電話通聯
    後，並無見面，自無交付海洛因之行為；
  (三)於犯罪事實欄一、(十二)其確有與戊○○電話通聯，當時其正好
    與綽號「阿又」、「峰兄」、「小白」、「白哥」之成年男
    子在一起，就跟該成年男子表示他朋友「阿仁」（指戊○○
    ）找他，人已經在紅綠燈那邊等候，該成年男子就自己去找
    戊○○他們，其沒有一起前往，而於犯罪事實欄一、(十三)其也
    確有與戊○○電話通聯，當時其正好與綽號「阿又」、「峰
    兄」、「小白」、「白哥」之成年男子在一起吃雞肉飯，就
    跟該成年男子表示他朋友「阿仁」（指戊○○）找他，該成
    年男子就自己去找戊○○，其也沒有一起前往；
  (四)其確有於犯罪事實欄一、(十四)至(十七)之時間與己○○電話通聯，
    但於犯罪事實欄一、(十四)、(十七)其是拿車款2000元給己○○時，
    己○○向其索討海洛因，其就拿市價1000元之海洛因給己○○，但沒有收錢，也沒有提到要以車款相抵，而於犯罪事實
    欄一、(十五)、(十六)其與己○○電話通聯後，並無見面，自無交付
    海洛因之行為（以上被告辯解部分見本院卷二第150頁背面
    至153頁）。
二、惟查：
  (一)證人乙○○○部分：
    1.證人乙○○○於警詢時及偵查中均證述：其新家在臺中縣
      龍井鄉○○街○段134巷11號，舊家在臺中縣龍井鄉○○路
      20號「永順宮」附近，甲○○之綽號為「阿州」，其確於
      犯罪事實欄一、(一)至(三)之時間，分別以其夫林指良名義申
      裝之家中市內電話00-00000000號、以其兒子林宏茂名義
      申請之門號0000000000電話與甲○○使用之門號00000000
      00電話聯絡，及於犯罪事實欄一、(四)之時、地，分別以其
      家中市內電話00-00000000號、門號0000000000電話與甲○○使用之門號0000000000電話聯絡，與甲○○分別相約
      在如犯罪事實欄一、(一)至(四)之地點見面，每次向被告購買
      市價1000元之第一級毒品海洛因，並交付現金1000元給甲○○等語無訛，核與市內電話00-00000000及門號0000000
      000之申裝人查詢資料、乙○○○之全戶戶籍資料查詢結
      果、林宏茂之法務部戶役政連結作業系統查詢資料、0000
      000000、0000000000之雙向通聯紀錄及通訊監察譯文內容
      相符（見警卷第15、16、19、20、38、42、44、45頁、臺
      灣臺中地方法院檢察署97年度他字第4290號卷第120、121
      、129至131頁、本院卷一第35、36、63、65、76頁背面、
      77、90頁），自堪認被告確有於犯罪事實欄一、(一)至(四)所
      示時、地，各以1000元之代價，販賣第一級毒品海洛因給
      證人乙○○○，並向證人乙○○○收取現金1000元之行為
      甚明。
    2.被告辯稱：其未於犯罪事實欄一、(三)之地點與乙○○○見
      面，該次也沒有交付市價1000元之海洛因給乙○○○云云
      。然觀之被告於98年2月5日8時29分許與證人乙○○○電
      話通聯時，通話基地台位址在「臺中市北屯區○○○街50
      號」，該通通聯被告與證人乙○○○對話之內容為「乙○○○：在舊屋ㄟ？甲○○：好，我出門打給妳。」；嗣被
      告於同日9時26分許通聯時，通話基地台位址在「臺中市
      北屯區○○路○段252號」（該時被告正與證人己○○進行
      如犯罪事實欄一、(十六)之販賣第一級毒品海洛因交易，詳如
      後述），該通通聯被告與證人乙○○○對話之內容為「乙○○○：9點半還沒出門喔？甲○○：好啦，等一下。乙○○○：快一點，不然等一下沒有摩托車。」；嗣被告於
      同日9時43分許與證人乙○○○電話通聯時，通話基地台
      位址又回到「臺中市北屯區○○○街50號」，而被告於同
      日10時13分許與證人乙○○○電話通聯時，通話基地台位
      址已移動至「臺中市○○區○○路88號」，被告至同日10
      時25分許與證人乙○○○電話通聯時，通話基地台位址即
      在「臺中市○○區○○路199號」，可知被告已由其當時
      居處往證人乙○○○位於臺中縣龍井鄉○○路20號「永順
      宮」附近之舊家方向移動，且被告於同日10時30分許與某
      男子以市內電話00-00000000電話通聯時，通話基地台位
      址已在「臺中縣龍井鄉○○○路東園巷1弄6號」，通話內
      容復為「某男：在大廟」，顯見被告確有要前往臺中縣龍
      井鄉○○路20號「永順宮」之意，又被告於同日10時39分
      許之通話基地台址在「臺中縣龍井鄉○○路新庄仔巷3-13
      號」，有門號0000000000之雙向通聯紀錄及通訊監察譯文
      各1份在卷可稽（見本院卷一第76頁背面、77頁、警卷第
      44至46頁），益顯被告於同日10時39分許時，確實身在臺
      中縣龍井鄉○○路20號之「永順宮」附近無訛；復參照證
      人乙○○○於警詢時、偵訊中及本院審理時均一再證稱當
      日確有與被告在臺中縣龍井鄉○○路20號之「永順宮」附
      近見面交易第一級毒品海洛因，則被告空言否認該日無與
      證人乙○○○見面云云，顯與事實不符而無可採。
    3.雖證人乙○○○於本院98年6月15日審理時改證述：甲○○每次交付給其海洛因之份量約為可供其羼入香菸內施用
      1次，這是甲○○自己也在施用而分一部分給其施用，甲○○都不收錢，但其知道海洛因很貴，所以就拿500元或
      1000元給甲○○云云（見本院卷二第100至103頁），而被
      告亦附和證人乙○○○於審理中之證詞而辯稱其僅是轉讓
      海洛因給證人乙○○○，並非販賣云云。然審之所謂販賣
      行為，不以販入之後復行賣出為要件，只要以營利為目的
      販入或賣出，有一於此，其犯罪行為即為完成（最高法院
      67年臺上字第2500號、68年臺上字第606號判例意旨參照
      ）；再按販賣毒品之所謂販賣行為，係行為人基於營利之
      目的，而販入或賣出毒品而言。販賣毒品者，其主觀上須
      有營利之意圖，且客觀上有販賣之行為，即足構成，至於
      實際上是否已經獲利，則非所問。即於有償讓與他人之初
      ，係基於營利之意思，並著手實施，而因故無法高於購入
      之原價出售，最後不得不以原價或低於原價讓與他人時，
      仍屬販賣行為。必也始終無營利之意思，縱以原價或低於
      原價有償讓與他人，方難謂為販賣行為，而僅得以轉讓罪
      論處（最高法院93年度臺上字第165號判決意旨參照）。
      復衡以近年來毒品之濫用，危害國民健康與社會安定日益
      嚴重，治安機關對於販賣或施用毒品之犯罪行為，無不嚴
      加查緝，各傳播媒體對於政府大力掃毒之決心亦再三報導
      ，已使毒品不易取得且物稀價昂，苟被告於向其上游之人
      販入毒品海洛因，暨買受之後有償交付毒品海洛因予證人
      乙○○○之交易過程中無利可圖，縱屬至愚，當亦無甘冒
      被取締移送法辦判處重刑之危險，而平白從事上開毒品交
      易之理。且衡諸販賣毒品係違法行為，非可公然為之，而
      毒品海洛因亦無公定價格，係可任意分裝增減分量，且每
      次買賣之價格、數量，亦隨時依雙方之關係深淺、資力、
      需求量、對行情之認知、來源是否充裕、查緝是否嚴緊、
      購買者被查獲時供述購買對象之可能風險之評估等因素，
      而異其標準，機動調整，非可一概論之。從而販賣之利得
      ，除非經行為人詳細供出各次所販賣毒品之進價及售價，
      且數量俱臻明確外，實難察得其交易實情；然販賣者從價
      差或量差中牟利，方式雖異，惟其販賣行為在意圖營利則
      屬同一。是以因毒品海洛因量微價高，販賣者率有暴利可
      圖，茍非意圖販賣營利，一般人焉有可能甘冒重度刑責而
      販賣。從而，雖被告於本案有販賣毒品海洛因之犯行，而
      無可查證其賣出時所確實賺取之差價，惟依前述合理之推
      論，被告販入轉出毒品海洛因之時，當有意圖營利之犯意
      ，自足認定。
    4.綜上，被告確有於犯罪事實欄一、(一)至(四)所示時、地，各
      以1000元之代價，販賣第一級毒品海洛因給證人乙○○○
      ，並向證人乙○○○收取現金1000元之行為。
  (二)證人丙○○部分：
    1.證人丙○○於警詢時及偵查中均證述：其綽號為「泰國仔
      」，住處在臺中縣龍井鄉○○路新庄仔巷71號，甲○○之
      綽號為「阿州」，其確於犯罪事實欄一、(五)至(七)、(十)、(十一)
      之時間以其父陳永樺名義申請之門號0000000000電話，及
      於犯罪事實欄一、(八)、(九)之時間以門號0000000000電話、
      以其家中以爺爺陳義名義申裝之市內電話00-00000000號
      ，分別與甲○○所使用之門號0000000000電話聯絡，並分
      別相約在如犯罪事實欄一、(五)至(十一)之地點見面，每次向甲○○購買市價1000元之第一級毒品海洛因，但僅依序交付
      1000元、1000元、1000元、0元、800或900元、800或900
      元、500元給甲○○，其在電話中僅簡短地與甲○○約時
      間、地點，只要甲○○看到顯示其手機號碼，就知道其是
      何人，且知道其是要向他購買海洛因等語無訛，核與門號
      0000000000、市內電話00-00000000之申裝人查詢資料、
      陳永樺之全戶戶籍資料查詢結果、丙○○之法務部戶役政
      連結作業系統查詢資料、0000000000、0000000000之雙向
      通聯紀錄及通訊監察譯文內容相符（見臺灣臺中地方法院
      檢察署98年度偵字第4703號卷第17至25、28至33、46至49
      頁、臺灣臺中地方法院檢察署97年度他字第4290號卷第11
      2至115頁、本院卷一第38、40至42、63頁背面至67、76頁
      背面、77頁），自堪認被告確有於犯罪事實欄一、(五)至(十一)
      所示時、地，各以1000元之代價，販賣第一級毒品海洛因
      給證人丙○○，並分別向證人丙○○收取現金1000元、10
      00元、1000元、0元、800或900元、800或900元、500元無
      誤。
    2.證人丙○○雖於本院98年6月15日審理時改證述：其於犯
      罪事實欄一、(五)與甲○○通聯是為了還700元給甲○○，
      且相約至臺中市○○區○○路新光三越百貨公司後方之菲
      利貓電動玩具場打電話玩具，沒有交易海洛因，後旋改稱
      該次是其第一次與甲○○各出資1000元，合資後，其與甲○○一同前往臺中縣龍井鄉○○○路東園巷3弄之某家網
      咖，由甲○○進入該網咖購買海洛因，購得後再平分，另
      於犯罪事實欄一、(六)、(九)、(十)是其與甲○○每人各出資10
      00元，合資後一起去臺中縣龍井鄉○○○路東園巷3弄之
      某家網咖，由甲○○進入該網咖內購買海洛因，購得後再
      平分，再於犯罪事實欄一、(七)是甲○○買沖天炮去其家燃
      放，又於犯罪事實欄一、(十一)，其當時想從甲○○處騙得一
      點海洛因施用，但與甲○○見面後，因甲○○身上沒有海
      洛因也沒有錢，所以其就回家了云云（見本院卷二第110
      頁背面起至113頁）；而被告亦附和證人丙○○於上開審
      理中之證詞而改辯稱：於犯罪事實欄一、(五)是與丙○○相
      約打電動玩具，於犯罪事實欄一、(六)、(九)、(十)是其與丙○○每人各出資1000元，合資後一起去臺中縣龍井鄉○○○
      路東園巷之某家網咖向綽號「白哥」之成年男子購買海洛
      因後平分，於犯罪事實欄一、(七)是其買沖天炮去丙○○家
      中點放，於犯罪事實欄一、(十一)其與丙○○電話通聯後，並
      無見面云云（見本院卷二第151頁背面、152頁）。然：
      (1)就犯罪事實欄一、(五)部分：
        於98年1月25日，證人丙○○與被告分別於18時33分
          許、19時4分許、19時6分許、19時8分許以上開行動
          電話通聯，而被告之通話基地台位址分別在「臺中縣
          北屯區○○○街50號」、「臺中市○○區○○路一段
          60號」、「臺中市○○區○○路二段317巷9號」、「
          臺中市西屯區福上巷214弄116號」，嗣至翌日3時許
          ，被告之通話基地台位址均無出現在臺中市○○區○○路或臺中縣龍井鄉○○○路東園巷3弄附近；而觀
          之證人丙○○於上開4通電話之通聯基地台位址分別
          在「臺中縣龍井鄉○○路178號」、「臺中市○○區
          ○○路三段39-1號」、「臺中市○○區○○路427號
          11樓」、「臺中市○○區○○路二段259號12樓」，
          嗣至同日22時21分許，證人丙○○之通聯基地台位址
          亦均無出現在臺中市○○區○○路或臺中縣龍井鄉○○○路東園巷3弄附近等情，有門號0000000000、000
          0000000之雙向通聯紀錄在卷可參（見本院卷一第63
          頁背面、64、13 6頁背面），是證人丙○○關於其於
          98年1月25日與被告電話通聯之目的，不論是相約至
          臺中市○○區○○路新光三越百貨公司後方之菲利貓
          電動玩具場一起打電話玩具，或是與被告各出資1000
          元，合資後一同前往臺中縣龍井鄉○○○路東園巷3
          弄之某家網咖購買之證詞，均與其與被告二人之雙向
          通聯紀錄相左，顯屬無稽。
        再觀之98年1月25日18時33分許證人丙○○與被告之
          通聯內容為「丙○○：你在哪？我下去找你，順便還
          你700元，那我去逢甲夜市找你好了。丙○○：在崇
          德路這邊，我待會會去逢甲夜市」；於同日19時8分
          許之通聯內容為「丙○○：喔。甲○○：在河南路與
          福上巷85度Ｃ等我」等情，有門號0000000000之通訊
          監察譯文1份存卷可佐（見臺灣臺中地方法院檢察署
          98年度偵字第4703號卷第28頁），則證人丙○○於同
          日18時33分許之通話基地台位址還在臺中縣龍井鄉○○路178號，若證人丙○○與被告欲合資至臺中縣龍
          井鄉○○○路東園巷3弄之某網咖購買海洛因，在證
          人丙○○與被告均有交通工具之情況下，證人丙○○
          理應自行前往臺中縣龍井鄉○○○路東園巷3弄之某
          網咖附近等候被告前來會合，豈有捨近求遠，反先至
          臺中市○○區○○路與福上巷之「85度C」咖啡蛋糕
          烘焙專賣店附近會合後，方折返至臺中縣龍井鄉○○○路東園巷3弄之某網咖共購海洛因之理，是證人丙○○此部分之證詞，亦與常情有違而無可採。
      (2)就犯罪事實欄一、(六)部分：
        於98年1月26日，證人丙○○與被告分別於11時14分
          許、12時29分許、12時58分許、13時17分許、13時27
          分許以上開行動電話通聯，而於13時17分許，被告之
          通話基地台位址在「臺中縣龍井鄉○○○路東園巷1
          弄6號」，當時通聯內容為「甲○○：大廟。丙○○
          ：到了嗎。」，嗣於13時27分許，被告之通話基地台
          位址在「臺中縣龍井鄉○○路新庄仔巷3-13號」，當
          時通聯內容為「丙○○：你哪有在廟哪。喔。甲○○
          ：有。我有看到你。」；而觀之證人丙○○此2通之
          通話基地台位址均在「臺中縣龍井鄉○○路178號」
          ，且證人丙○○與被告於當日之後之通話基地台位址
          ，均無再出現於臺中縣龍井鄉○○○路東園巷3弄附
          近等情，有門號0000000000之雙向通聯紀錄及通訊監
          察譯文各1份在卷可稽（見本院卷一第64頁背面、137
          頁、臺灣臺中地方法院檢察署98年度偵字第4703號卷
          第28、29頁），足見被告與證人丙○○於同日13時17
          分許、13時27分許電話通聯之目的，即是相約在臺中
          縣龍井鄉○○路20號附近之「永順宮」交易毒品甚明
          。
        衡諸被告於98年1月26日13時27分許後，於13時34分
          許、13時39分許、13時41分許、13時59分許之通話基
          地台位址分別為「臺中縣龍井鄉○○○路42之1號」
          、「臺中縣沙鹿鎮○○路202之8號」、「臺中縣沙鹿
          鎮○○路127之1號」、「臺中縣沙鹿鎮○○○段○路
          厝小段0000-0000地號」，而證人丙○○於13時27分
          許後，於13時49分許之通話基地台位址為「臺中縣龍
          井鄉○○路新庄仔巷3-13號」等情，有門號00000000
          00之雙向通聯紀錄1份在卷可參（見本院卷一第64頁
          背面、137頁），益顯被告與證人丙○○於同日13時
          27分許在臺中縣龍井鄉○○路20號之「永順宮」見面
          交易後，立即分道揚鑣，自無可能再一起前往臺中縣
          龍井鄉○○○路東園巷3弄之某網咖合資購買海洛因
          。是證人丙○○於本院關於此次是與被告合資購買海
          洛因之證詞，顯與經驗法則不符而無可採。
      (3)就犯罪事實欄一、(七)部分：
        於98年1月26日，證人丙○○與被告又分別於14時48
          分許、15時47分許、16時39分許、17時10分許、17時
          13分許以行動電話通聯，其中17時13分之通聯內容為
          「甲○○：在你家門口。丙○○：喔。」，有門號00
          00000000之通訊監察譯文1份在卷可佐（見臺灣臺中
          地方法院檢察署98年度偵字第4703號卷第29頁），顯
          見被告與證人丙○○確於當日17時13分許於證人丙○○住處前見面無訛。
        然審之被告與證人丙○○見面後，於同日17時35分許
          之通話基地台位址已在「臺中市○○區○○路3段39
          號」，有門號0000000000之雙向通聯紀錄1份在卷可
          稽（見本院卷一第64頁背面），顯見被告與證人丙○○於17時13分見面後，旋即離開證人丙○○住處，自
          無留下來與證人丙○○共燃沖天炮之可能。
        綜上，證人丙○○於本院審理時證述：同日17時13分
          許之通聯是被告買沖天炮到其家燃放云云，顯屬胡言
          ，則被告於證人丙○○證述後，配合證人丙○○之證
          詞改稱該次是其買沖天炮去證人丙○○家中燃放云云
          ，亦屬事後狡辯之詞，毫無可採。是被告與證人丙○○於同日17時13分許於證人丙○○住處前見面時，應
          係進行海洛因之買賣交易，當可認定。
      (4)就犯罪事實欄一、(八)部分：
        於98年1月27日，證人丙○○與被告分別於10時10分
          許、10時14分許以上開行動電話通聯，斯時被告之通
          話基地台位址在「臺中縣龍井鄉○○○路42-1號」、
          「臺中縣龍井鄉○○○路421號」，而證人丙○○之
          通聯基地台位址分別為「臺中縣龍井鄉○○路新庄仔
          巷3-13號」、「臺中縣龍井鄉○○路178號」，嗣被
          告於同日10時20分許撥打證人丙○○家中市內電話00
          -00000000號時，通聯基地台位址已在「臺中縣龍井
          鄉○○路新庄仔巷3-13號」，且當時被告與證人丙○○間之通聯內容為「甲○○：我到你家外面了。丙○○：喔」，有門號0000000000之雙向通聯紀錄及通訊
          監察譯文各1份在卷可稽（見本院卷一第65頁背面、
          第138頁背面、臺灣臺中地方法院檢察署98年度偵字
          第4703號卷第30頁），則綜核被告與證人丙○○之通
          話基地台位址及通聯譯文，顯見被告與證人丙○○確
          於同日10時20分許在證人丙○○之住處見面。
        衡諸證人丙○○自同日10時33分許起至12時50分許止
          之通話基地台位址均仍在「臺中縣龍井鄉○○路178
          號」，顯見證人丙○○於同日10時20分許與被告見面
          後，所在位置並無移動之現象；而被告於同日11時6
          分許之通話基地台位址已在「臺中市○○區○○路
          226-4號」，且同日自12時44分許起至15時33分許止
          之通話基地台位址均在「臺中市○區○○○路65-1、
          65-2號」，有門號0000000000之雙向通聯紀錄1份在
          卷可證（見本院卷一第65頁背面），足徵被告與證人
          丙○○於同日10時20分許在證人丙○○住處前見面之
          後，證人丙○○並無與被告一起行動之情形，自無可
          能一起前往臺中縣龍井鄉○○○路東園巷3弄之某網
          咖合資購買海洛因。是證人丙○○於本院關於此次是
          與被告合資購買海洛因之證詞，顯與常情不符而無可
          取。
        至於檢察官於起訴書犯罪事實欄一、(八)雖記載此次之
          犯罪時間為98年1月26日20時24分許云云。然觀之卷
          附之證人丙○○於斯時傳給被告之簡訊內容為「明天
          早上上來山上時要打電話給我，問一下我是否要找你
          」（見臺灣臺中地方法院檢察署98年度偵字第4703號
          卷第29頁），可見證人丙○○於該通簡訊之真意，應
          是與被告約定翌日上午再以電話聯絡交易毒品之正確
          時間、地點；況被告自98年1月26日20時24分許起至
          翌日1時27分許之通聯基地台位址均在臺中市北屯區
          或北區，並無再出現於證人丙○○位於臺中縣龍井鄉
          ○○路新庄仔巷71號之住處附近，而證人丙○○自98
          年1月26日20時24分許起至21時54分許止之通話基地
          台位址係均在臺中縣龍井鄉等情，有門號0000000000
          之雙向通聯紀錄1份在卷可稽（見本院卷一第65頁、
          第138頁），可見證人丙○○於98年1月26日20時24分
          許傳簡訊給被告後，於當日二人並無再見面，而是直
          至98年1月27日10時20分許後數分鐘才在證人丙○○
          住處前見面，是起訴書犯罪事實欄一、(八)所載之「98
          年1月26日20時24分許」，顯為「98年1月27日10時20
          分許」之誤，附此敘明。
      (4)就犯罪事實欄一、(九)部分：
        於98年1月27日，證人丙○○與被告又分別於同日15
          時51分許、16時01分許以上開行動電話通聯，斯時被
          告之通話基地台位址在「臺中市○區○○路353號」
          、「臺中市西屯區○○○路○段71號」，嗣被告於同
          日16時19分許以其使用之門號0000000000電話撥打給
          證人丙○○家中之市內電話00-00000000號，及證人
          丙○○旋於同日16時20分許撥打被告使用之門號0000
          000000電話時，被告之通話基地台位址均在「臺中縣
          龍井鄉○○路新庄仔巷3-13號」，而證人丙○○於是
          時之通話基地台位址均在「臺中縣龍井鄉○○路178
          號」，且於同日16時19分許當時被告與證人丙○○間
          之通聯內容則為「丙○○：你到了嗎。甲○○：在你
          家前。」，有門號0000000000之雙向通聯紀錄及通訊
          監察譯文各1份在卷可稽（見本院卷一第65頁背面、
          第139頁、臺灣臺中地方法院檢察署98年度偵字第470
          3號卷第30頁），則綜核被告與證人丙○○之通話基
          地台位址及通聯譯文，顯見被告與證人丙○○確於同
          日16時20分許在證人丙○○住處見面。
        衡諸證人丙○○自同日16時48分許起至17時11分許止
          之通話基地台位址均仍在「臺中縣龍井鄉○○路新庄
          仔巷3-13號」、「臺中縣龍井鄉○○路178號」，顯
          見證人丙○○於同日16時20分許與被告見面後，所在
          位置並無移動之現象；而被告於同日16時43分許之通
          話基地台位址已在「臺中市西屯區○○○路○段129號
          」，於同日17時許之通話基地台位址在「臺中市○○
          區○○路1段131號」，且同日自17時4分許起至17時
          50分許止之通話基地台位址均在「臺中市○區○○○
          路65-1、65-2號」，有門號0000000000之雙向通聯紀
          錄1份在卷足憑（見本院卷一第65頁背面、66頁、第
          139頁），足徵被告與證人丙○○於同日16時20分許
          在證人丙○○住處前見面以後，證人丙○○並無與被
          告一起行動之情形，而是證人丙○○留在自己住家附
          近，被告則自行前往臺中市○區○○○路65-1、65-2
          號附近，自無一起前往臺中縣龍井鄉○○○路東園巷
          3弄之某網咖合資購買海洛因之可能。是證人丙○○
          於本院關於此次是與被告合資購買海洛因之證詞，顯
          與迴護被告之詞而無可信。
      (4)就犯罪事實欄一、(十)部分：
        於98年1月28日，被告固分別於8時54分許、9時28分
          許、9時47分許、10時4分許、10時20分許、10時31分
          許、10時55分許、11時20分許、11時23 分許、12時
          43分許、13時56分許、14時12分許、18時56分許以其
          使用之門號0000000000電話，與證人丙○○所使用之
          門號0000000000及市內電話00-00000000號通聯，然
          觀之被告之通話基地台位址分別在「臺中市○區○○○路65-1、65-2號」、「臺中市西屯區○○○路○段
          71 號」、「臺中市西屯區○○○路○段129號」、「
          臺中市西屯區○○區○○路3號」、「臺中縣龍井鄉○○○路東園巷1弄6號」、「臺中市○○區○○路2段
          252號」、「臺中市北屯區○○○街50號」、「臺中
          市○○區○○路306號」，有門號0000000000之雙向
          通聯紀錄1份在卷可參（見本院卷一第66、67頁），
          並無靠近證人丙○○位於臺中縣龍井鄉○○路新庄仔
          巷71號之住處附近。且被告自同日11時22分許起至11
          時33分許止之通話基地台位址均在「臺中縣龍井鄉○○○路東園巷1弄6號」的期間，證人丙○○之通話基
          地台位址則分別於11時23分許在「臺中縣龍井將遊園
          南路30 0號」、於11時45分許在「臺中縣龍井鄉○○
          路新庄仔巷3-13號」（見本院卷一第140頁背面），
          顯見被告即便有於同日11時22分許起至11時33分許止
          在「臺中縣龍井鄉○○○路東園巷1弄6號」附近，然
          旋即返回臺中市北屯區，並無與證人丙○○碰面。
        再參以證人丙○○雖於同日13時58分許之通話基地台
          位址在「臺中縣龍井鄉○○○路東園巷1弄6號」，惟
          被告於最靠近斯時之13時56分許與證人丙○○通聯時
          的通話基地台位址則在「臺中市北屯區○○○街50號
          」，有門號0000000000之雙向通聯紀錄1份在卷可佐
          （見本院卷一第141、第66頁背面），益徵縱證人丙○○於同日13時58分許有在「臺中縣龍井鄉○○○路
          東園巷1弄6號」附近，然亦無與被告見面。
        於同日19時17分許（起訴書及通聯譯文時間均誤載為
          17時13分許）被告以門號0000000000電話撥打給證人
          丙○○使用之門號0000000000號時，通話內容為「甲○○：在你家門口。丙○○：喔。」，當時被告之通
          話基地台位址在「臺中縣龍井鄉○○○路42之1號」
          ，證人丙○○之通話基地台位址則在「臺中縣龍井鄉
          ○○路178號」，嗣證人丙○○於同日19時21分許以
          門號0000000000電話撥打給被告使用之門號00000000
          00電話時，被告與證人丙○○之通話基地台位址均在
          「臺中縣龍井鄉○○路新庄仔巷3-13號」，有門號00
          00000000之雙向通聯紀錄及通訊監察譯文各1份在卷
          可稽（見本院卷一第67頁背面、141頁背面、臺灣臺
          中地方法院檢察署98年度偵字第4703號卷第31頁），
          顯見被告與證人丙○○確於同日19時21分許在證人丙○○之住處附近見面。
        再衡諸證人丙○○自同日19時21分許起至20時21分許
          止之通話基地台位址均仍在「臺中縣龍井鄉○○路
          178號」，顯見證人丙○○於同日19時21分許與被告
          見面後，所在位置並無往臺中縣龍井鄉東園巷3弄之
          網咖移動之現象；而被告於同日19時21分許起後至19
          時41分許之通話基地台位址均仍在「臺中縣龍井鄉○○路新庄仔巷3-13號」，於同日20時許之通話基地台
          位址已在「臺中市○○區○○路2段429號」，於同日
          20時9分許之通話基地台位址在「臺中市○○區○○
          路2段325號」，於同日20時24分許之通話基地台位址
          在「臺中市○○區○○街87號」，有門號0000000000
          之雙向通聯紀錄1份在卷可佐（見本院卷一第141頁背
          面、67頁），足徵被告與證人丙○○於同日19時21分
          許在證人丙○○住處前見面以後，證人丙○○並無與
          被告一起前往臺中縣龍井鄉東園巷3弄之網咖之情形
          ，而是證人丙○○留在自己住家附近，被告則自行前
          往臺中市西屯區，自無一起前往臺中縣龍井鄉○○○
          路東園巷3弄之某網咖合資購買海洛因之可能。是證
          人丙○○於本院關於此次是與被告合資購買海洛因之
          證詞，顯與無稽。
      (4)就犯罪事實欄一、(十一)部分：
        於98年2月5日，被告與證人丙○○於9時18分許以上
          開行動電話門號通聯時，通話基地台位址分別在「臺
          中市北屯區○○○街50號」、「臺中縣龍井鄉○○路
          178號」，而該通通話內容為「丙○○：你在哪裡。
          甲○○：我在市內。丙○○：換個位置，不要在加油
          站，上次被警察攔下來，好在毒品藏在我女朋友胸罩
          沒有被警方抓到，我現在去找你。」，有門號000000
          0000之雙向通聯紀錄及通訊監察譯文各1份在卷可憑
          （見本院卷一第76頁背面、第149頁、臺灣臺中地方
          法院檢察署98年度偵字第4703號卷第33頁），顯見被
          告與證人丙○○該通電話確為洽購第一級毒品海洛因
          之事宜。
        嗣被告與證人丙○○又分別於同日10時許、10時20分
          許、10時23分許以上開行動電話門號聯繫，被告之基
          地台位址分別從「臺中市○○區○○路2段252號」移
          動至「臺中市○○區○○路3段39號」再移動至「臺
          中市○○區○○路199號」，而證人丙○○之通話基
          地台位址則是從「臺中市○○區○○路3段527-1號」
          移動至「臺中市○○區○○路3段39-1號」再移動至
          「臺中市○○區○○里○○路○段174號2樓」等情，
          有門號0000000000之雙向通聯紀錄1份在卷可證（見
          本院卷一第77頁、第149頁），顯見被告與證人丙○○之移動路線正靠近中，且證人丙○○歷次於警詢時
          、偵訊中及於本院均證述當日確有於臺中市○○區○○路附近見面，足認被告與證人丙○○確於10時23
          分許之後數分鐘，在臺中市○○區○○路附近。是被
          告辯稱：當日並無與丙○○碰面云云，顯屬臨訟卸責
          之詞，不足採信。
        至於證人丙○○於本院98年6月15日審理時雖證述：
          當日想從甲○○處騙得一點海洛因施用，但與甲○○
          見面後，因甲○○身上沒有海洛因也沒有錢，所以其
          就回家了云云。然苟被告當日身上無任何海洛因可供
          販賣給證人丙○○，當可於同日10時許以電話聯繫時
          ，即得明確告知證人丙○○此事，何以捨此不為，反
          而被告要自「臺中市○○區○○路2段252號」附近，
          證人丙○○要從「臺中市○○區○○路3段527-1號」
          附近，不辭路途遠近，均趕至臺中市○○區○○路附
          近見面，甚且又陸續於同日10時20分許、10時23分許
          密集通聯時，被告均未提及其無海洛因可供販賣之事
          而仍繼續前往與證人丙○○見面，況證人丙○○已於
          警詢時及偵訊中均詳細證述本次係於臺中市○○區○○路附近向被告購得海洛因綦詳，顯見證人丙○○於
          本院關於此部分之上開證詞，係為袒護被告而為不實
          之證言，自無可信。
  (三)證人戊○○、庚○○部分：
    1.就犯罪事實欄一、(十二)部分：
      (1)證人庚○○於本院98年6月23日審理時到庭證述：其家
        中之市內電話為00-00000000，其曾與戊○○各出資500
        元購買海洛因，由戊○○在其家中撥打市內電話洽購毒
        品，戊○○說對方綽號為「白哥」，之後與對方約在臺
        中市○區○○路見面，其與戊○○共騎一臺機車，本來
        從其位於臺中縣大里市○○路家中至臺中市南區中興大
        學國光路這段路，是由戊○○載其，但因為戊○○騎車
        騎很快，鑽來鑽去，其會害怕，所以改由其載戊○○，
        其騎到接近臺中市○區○○○路時，戊○○在路邊設在
        便利商店外的公共電話撥打電話給對方1次，之後其騎
        到臺中市○區○○路與民權路口時，戊○○又以設於該
        處之便利商店外的公共電話撥打電話給對方1次，嗣在
        臺中市○區○○路與民權路口見面後，購買價值1000元
        之海洛因1小包，1人分一半，可供其以針筒注射方式施
        用1次；隔了幾天，在98年2月3日其又想要購買海洛因
        施用，就以其家中市內電話機內來電顯示紀錄所示戊○○撥打「白哥」之門號，於同日11時17分許回撥表示要
        購買500元之海洛因，並自稱是「那天」與戊○○去忠
        明與民權路口騎摩托車的那一個人，但對方要其找戊○○，其以為對方嫌購買之金額太少，所以其湊到900元
        後，再於同日11時47分許撥打該門號欲購買900元之海
        洛因，但對方仍要其透過戊○○購買等語綦詳，核與證
        人戊○○於警詢時、偵查中所述與證人庚○○合資在臺
        中市○區○○路與民權路口向綽號「小白」（其都稱呼
        為「白兄」）之成年男子購買1000元海洛因，只要綽號
        「小白」之男子，知道其是誰，就知道其要向他購買海
        年2月3日11時17分許之通訊監察譯文為「庚○○：白哥
        嗎，我是阿林（指戊○○）的朋友。甲○○：是，你是
        誰？庚○○：我就是那天跟阿林（指戊○○）去忠明與
        民權路口騎摩托車的那一個。你現在有在出500元的嗎
        ？甲○○：你打給富文（臺語）。庚○○：他是誰？甲○○：你打給阿林（指戊○○）就知道了。」、同日11
        時47分許之通訊監察譯文為「庚○○：如果差100元可
        以嗎？甲○○：你叫阿林（指戊○○）打給我。」足佐
        （見本院卷二第138至142頁、臺灣臺中地方法院檢察署
        98年度偵字第4703號卷第55、56、67至69、80頁背面、
        81頁）。
      (2)依據卷附之門號0000000000之雙向通聯紀錄，在98年2
        月1日13時41分許、15時3分許，分別接到由市內電話
        00-00000000撥打之電話，而在98年2月3日11時17分許
        、11時47分許、13時22分許，亦分別接到由市內電話
        00-00000000撥打之電話，但於98年2月2日並無與市內
        電話00-00000000通聯的紀錄（見本院卷一第71背面至
        74頁），足徵證人戊○○、庚○○各出資500元而合資
        向被告甲○○購買第一級毒品海洛因之時間，應為98年
        2月1日甚明。
      (3)雖證人戊○○於警詢時、偵訊中均證述：其與庚○○是
        於98年2月2日各出資500元而合資向被告甲○○購買第
        一級毒品海洛因，並由其以家中市內電話00-00000000
        撥打給門號0000000000洽購云云（見臺灣臺中地方法院
        檢察署98年度偵字第4703號卷第55、56、67、69頁）。
        然審之證人戊○○於警詢時及偵查中均證稱其家中市內
        電話為00-00000000，且經本院查詢結果，該市內電話
        確為證人戊○○之父親蔡振光所申裝一節，有中華電信
        資料查詢1紙、蔡振光之法務部戶役政連結作業系統資
        料查詢1份在卷可證（見臺灣臺中地方法院檢察署98年
        度偵字第4703號卷第53、55、67頁、本院卷一第38、43
        至44頁），惟依卷附之門號0000000000之雙向通聯紀錄
        ，在98年2月1日、98年2月2日均無與市內電話00-00000
        000通聯之紀錄等情（見本院卷一第71至73頁），則證
        人戊○○上開關於與證人庚○○合資購買之時間及所使
        用之市內電話，顯與客觀證據不符，應屬記憶有誤，自
        無可採。
      (4)再觀之卷附之門號0000000000之雙向通聯紀錄，在98年
        2月1日13時41分許、15時3分許，分別接到由證人庚○○家中之市內電話00-00000000撥打之電話後，於同日
        15時19分許再接到以00-00000000撥打之電話，另於同
        日15時25分許接到00-00000000撥打之電話，而00-0000
        0000係位於臺中市○區○○路586號統一超商股份有限
        公司所設之電話一節，亦有中華電信資料查詢1份在卷
        足憑（見本院卷一第71頁背面、第38頁），此與證人庚○○於本院98年6月23日審理時證述：其與戊○○合資
        購買海洛因之當天，其騎到接近臺中市○區○○○路時
        ，戊○○在路邊設在便利商店外的公共電話撥打電話給
        對方1次，之後其騎到臺中市○區○○路與民權路口時
        ，戊○○又以設於該處之便利商店外的公共電話撥打電
        話給對方1次，之後在臺中市○區○○路與民權路口見
        面交易等情相符（見本院卷二第141背面、142頁），益
        顯證人庚○○於本院所為證言內容為真。
      (5)綜上，證人戊○○、庚○○確於98年2月1日各出資500
        元，並以證人庚○○家中申裝之市內電話00-00000000
        號，分別於同日13時41分許、15時3分許撥打被告所使
        用之門號0000000000電話，談論關於要由證人戊○○出
        面洽購第一級毒品海洛因事宜，並相約在臺中市○區○○路與忠明路口見面，證人戊○○、庚○○即共乘一部
        機車前往上址，嗣於同日15時25分許，證人戊○○、庚○○抵達臺中市○區○○路586號之統一超商前，由證
        人戊○○使用設於該址之公共電話00-00000000號撥打
        被告所使用之門號0000000000電話確認，旋見面時，由
        被告以1000元之代價，販賣第一級毒品海洛因1小包給
        證人戊○○，並向證人戊○○收取現金1000元等情，洵
        堪認定。
    2.就犯罪事實欄一、(十三)部分：
      (1)證人戊○○於警詢時、偵訊中分別證稱：其於98年2月3
        日下午1時58分許，以家中市內電話00-00000000撥打被
        告使用之門號0000000000聯絡購買1000元海洛因之事宜
        ，之後約在臺中市○區○○路與西屯路口見面，之後於
        同日15時1分許，其以設於臺中市○區○○路586號統一
        超商外之公共電話00-00000000號撥打門號0000000000
        聯絡時，改約在臺中市○區○○路與西屯路口見面，旋
        見面時，其即以1000元購買海洛因1小包，且只要綽號
        「小白」之男子知道其是誰，就知道其要向他購買海洛
        因等情無訛（見臺灣臺中地方法院檢察署98年度偵字第
        4703號卷第55至57、67頁），核與門號0000000000之雙
        向通聯紀錄相符（見本院卷一第74頁）；且觀之卷附之
        門號0000000000與市內電話00-00000000號於98年2月3
        日13時58分許之通訊監察譯文為「戊○○：白兄，我阿
        仁。甲○○：你有把我的電話給你的朋友嗎？戊○○：
        我待會兒1個人要過去。甲○○：你過來阿發（大潤發
        ）紅綠燈下等我。我要先去山上（龍井鄉），你等一下
        再過去。戊○○：喔。」、於同日15時1分許與電話00-
        00000000號之通訊監察譯文為「戊○○：白兄。我阿仁
        。喔。甲○○：你過來忠明與西屯路口。」，亦與證人
        戊○○於偵訊時證述：「1個人過去」即是指拿1000元
        ，這一次是在忠明路與西屯路口買海洛因1包1000元等
        情相符（見臺灣臺中地方法院檢察署98年度偵字第4703
        號卷第81、67頁）等情相吻合，足徵被告確於同日15時
        1分許後與證人戊○○見面，並以1000元之代價販賣第
        一級毒品海洛因給證人戊○○甚明。
      (2)至於證人戊○○於警詢時雖證稱：於98年2月3日是向甲○○購買500元之海洛因云云。然證人戊○○已於偵訊
        中具結後明確證述：通訊監察譯文中之「1個人過去」
        即是指拿1000元，這一次是在忠明路與西屯路口買海洛
        因1包1000元等語（見臺灣臺中地方法院檢察署98年度
        偵字第4703號卷第56、57、67、71頁），審之證人戊○○於偵查中之證述，係經以證人之身分到庭，並在具結
        負擔偽證罪心理處罰之狀態下所為之陳述，當係在較為
        審慎思考後所為，故關於98年2月3日購買海洛因之金額
        ，自應以證人戊○○在偵訊時所述之1000元較可採。
    3.被告雖就犯罪事實欄一(十二)、(十三)部分另辯稱：門號00000000
      00之SIM卡，是一位綽號「阿又」、「峰兄」、「小白」
      、「白哥」之成年男子，自98年1月20日起即交給其使用
      ，其使用期間，會有人打此門號欲向綽號「阿又」、「峰
      兄」、「小白」、「白哥」之成年男子購買第一級毒品海
      洛因，其使用該門號至98年2月7日左右，因怕會卡到販賣
      毒品的事，所以不再繼續使用而還給綽號「阿又」、「峰
      兄」、「小白」、「白哥」之成年男子；於犯罪事實欄一
      、(十二)，其確有與戊○○電話通聯，當時其正好與綽號「阿
      又」、「峰兄」、「小白」、「白哥」之成年男子在一起
      ，就跟該成年男子表示他朋友「阿仁」（指戊○○）找他
      ，人已經在紅綠燈那邊等候，該成年男子就自己一人去找
      戊○○他們，其沒有一起前往，而於犯罪事實欄一、(十三)，
      其也確有與戊○○電話通聯，當時其正好與綽號「阿又」
      、「峰兄」、「小白」、「白哥」之成年男子在一起吃雞
      肉飯，就跟該成年男子表示他朋友「阿仁」（指戊○○）
      找他，該成年男子就自己一人去找戊○○，其也沒有一起
      前往云云。惟查：
      (1)觀之卷附之被告於98年2月1日15時3分許、15時19分許
        與證人戊○○相約見面時，其通話基地台位址均在「臺
        中市○區○○○路65-1、65-2號」，然於15時25分許相
        約在臺中市○區○○路與民權路口見面時，其通話基地
        台位址已在「臺中市○區○○路219號」，該處甚為靠
        近臺中市○區○○路與民權路口，且嗣於15時38分許之
        通話基地台又回到「臺中市○區○○○路65-1、65-2號
        」（見本院卷一第71頁背面），並有雅虎奇摩地圖1份
        在卷可佐，顯見確為由被告接到戊○○以市內電話00-
        00000000、00-00000000、00-00000000號聯繫購買海洛
        因後，親自至臺中市○區○○路與民權路口與證人戊○○交易無誤。
      (2)又被告於98年2月3日13時56分許與證人戊○○聯繫時，
        其通話基地台位址為「臺中市北屯區-20仁和里永和巷
        23號」，嗣於同日15時1分許與證人戊○○聯繫時，其
        通話基地台已在「臺中市○區○○路211號」（見本院
        卷一第74頁），該處甚為靠近臺中市○區○○路與西屯
        路口，亦有雅虎奇摩地圖1份在卷足參，可知確為由被
        告接到戊○○以市內電話00-00000000、00-00000000號
        聯繫購買海洛因後，親自至臺中市○區○○路與西屯路
        口與證人戊○○交易無誤。
      (3)又被告無法說明綽號「阿又」、「峰兄」、「小白」、
        「白哥」成年男子之真實姓名、年籍、住居所，依常理
        判斷，該人焉會無故將門號0000000000交予被告使用。
        且若綽號「阿又」、「峰兄」、「小白」、「白哥」之
        成年男子為實際販賣毒品海洛因之人，並使用門號0000
        000000作為販毒往來聯繫之電話，又豈會輕易將該門號
        自98年1月20日起交給被告使用至同年2月7日止，而平
        白喪失販賣毒品賺取利潤之機會。另觀之門號00000000
        00之所有通訊監察譯文，均是被告與洽購毒品者直接約
        交易的時間、地點，並無任何一通電話，被告有向購毒
        者提到需轉向綽號「阿又」、「峰兄」、「小白」、「
        白哥」之成年男子聯絡內容（見警卷第38至51頁、臺灣
        臺中地方法院檢察署98年度偵字第4703號卷第72至87頁
        ），是綽號「阿又」、「峰兄」、「小白」、「白哥」
        之成年男子，應是被告臨訟捏造之人，並故意以其本有
        之「小白」、「白哥」充作該人之部分綽號以求矇騙，
        自無可憑信。
      (4)另證人戊○○於警詢時、偵查中雖證述：其認為與通電
        話洽購毒品之人，與實際交付毒品之人不同，因為與其
        通話電話之「白兄」，在見面時應該不會再問其是不是
        「阿林（應為『麟』之誤）」，所以前來交付毒品之人
        ，應為甲○○之小弟云云（見臺灣臺中地方法院檢察署
        98年度偵字第4703號卷第55、67頁）。然審之證人戊○○與被告並非熟識之人，而係透過綽號「阿信」之人介
        紹，則被告親自與證人戊○○見面後，再與證人戊○○
        確認身分，亦屬常情而無違經驗法則，是上開證人戊○○所言，應屬其個人推測之詞。況警方雖有詢問證人戊○○「現在警方提示：甲○○（男、62年3月23日生、
        身分證統一編號：Ｚ000000000）之刑案資料照片供你指
        認是否為，你向他購買第1級毒品海洛因之綽號『小白
        』男子？」，證人戊○○之回答為「不是他，應該是綽
        號『小白』男子身邊之小弟」等語（見臺灣臺中地方法
        院檢察署98年度偵字第4703號卷第55頁），然對照警方
        詢問之問題與證人戊○○之回答內容，證人戊○○究是
        指稱被告不是「小白」、或被告不是前來面交毒品海洛
        因之人、或被告是綽號「小白」之小弟、或應該是綽號
        「小白」之小弟前來面交毒品海洛因，實有語意不明之
        處，且遍觀全卷，亦無警方讓證人戊○○指認被告之刑
        案資料照片附卷，則警方實際上是否確取被告之刑案資
        料照片供證人戊○○指認，尚有可疑，即難以證人戊○○上開不清楚之回答，遽以排除被告非親自前來與證人
        戊○○交易毒品海洛因之人。
  (四)證人己○○部分：
    1.證人己○○於本院98年6月23日審理時證述：其與甲○○
      為認識10年左右之朋友，於98年1月間，其將所有車牌號
      碼NM-7198號自用小客車，以23500元賣給甲○○，約定甲○○僅交付現金5000元，其餘18500元則由甲○○販賣給
      其海洛因之代價中扣抵，其並分別於犯罪事實欄一、(十四)、
      (十五)、(十六)、(十七)之時間、地點，向被告洽購海洛因1000元，其
      中於犯罪事實欄一、(十四)、(十六)、(十七)，價金是以昭宏向其購車
      之車款中抵扣，而於犯罪事實欄一、(十五)，其則交付現金
      1000元給甲○○等語綦詳，核與其於偵訊中所述一致，且
      證人己○○於偵訊時更進一步證述：通聯內容很簡短，是
      怕電話被監聽，但其與甲○○仍都知道每次是要購買價
      值1000元之海洛因無訛，復有門號0000000000、市內電話
      00-00000000之申裝人查詢資料、己○○之法務部戶役政
      連結作業系統查詢資料、門號0000000000之雙向通聯紀錄
      及通訊監察譯文內容相符（見本院卷二第147至149頁、本
      院卷一第38、39、45、72頁背面、74、75頁背面、76、77
      、78頁、臺灣臺中地方法院檢察署98年度偵字第4703號卷
      第80頁背面、82頁背面、83頁、117至119頁）。衡諸被告
      與證人己○○彼此間有一定之熟稔程度與交情，並無任何
      具體事證顯示已生如何之嫌隙素怨，則證人己○○應無可
      能甘冒刑法誣告或偽證罪追訴處罰之危險，猶於偵查及本
      院審理時虛偽為陳述，故意捏造案件情節，設詞誣陷被告
      販賣第一級毒品海洛因重罪之動機及必要。是證人己○○
      前揭對被告不利之指證，應足以信實採認，自得據為認定
      被告確有販賣第一級毒品海洛因之憑佐。
    2.被告雖辯稱：其於犯罪事實欄一、(十四)、(十七)其是拿車款2000
      元給己○○時，己○○向其索討海洛因，其就拿市價1000
      元之海洛因給己○○，但沒有收錢，也沒有提到要以車款
      相抵云云。惟審之被告與證人己○○於案發前即相互結識
      10年左右，倘被告係善盡摯友間之情誼，無償轉讓海洛因
      供證人己○○施用，則衡情證人己○○應對被告感佩其無
      償轉讓之情義相挺，豈會猶有未及，反於具結後為虛偽陳
      述，故意誇飾案發情節，設詞誣陷入被告販賣海洛因之罪
      ；且非法販賣毒品係政府大力嚴格查緝之違法行為，非可
      公然為之，不論是瓶裝或紙包之毒品，均可任意分裝或增
      減其分量，而每次買賣之價量，亦隨時隨雙方關係之深淺
      、當時之資力、需求程度及對行情之認知等因素而機動調
      整，因之販賣之利得，除經坦承犯行，或價量俱臻明確者
      外，委難察得實情，職是之故，縱未確切查得販賣賺取實
      際差價，但除別有事證，足認係按同一價格轉讓確未牟利
      外，尚難執此認非法販賣之事證有所不足，致知過坦承者
      難辭重典，飾詞否認者反得逞僥倖，而失情理之平；況且
      ，毒品之價格昂貴，取得不易，凡為販賣之不法勾當者，
      苟無利可圖，應無甘冒被查緝法辦之危險，平白無端義務
      為該買賣之工作，苟被告無利得，豈會甘冒訴追重刑之風
      險，提供證人己○○取得海洛因施用之理。故被告有從中
      賺取買賣差價牟利之營利意圖及事實，應屬合理之推斷。
      是被告辯稱：此2次拿海洛因給己○○時，沒有收錢，也
      沒有提到要以車款相抵云云，並非足採。
    3.被告又辯稱：於犯罪事實欄一、(十五)、(十六)其與己○○電話通
      聯後，並無見面，自無交付海洛因之行為云云。然：
      (1)觀之98年2月4日20時32分許、20時39分許，被告所使用
        之門號0000000000電話與證人己○○使用之門號000000
        0000通聯時，被告之通話基地台位址分別在「臺中市北
        屯區○○○街50號」、「臺中市○○區○○路2段252號
        」，證人己○○之通話基地台位址則均在「臺中市○○
        區○○路3段224號7樓頂」，此有上開2門號之雙向通聯
        紀錄在卷可稽（見本院卷一第76、196頁背面），均非
        常靠近證人己○○位於臺中市○○區○○路3段59號所
        經營麵攤附近，亦有雅虎奇摩地圖1份存卷可憑。再審
        之卷附之同日20時39分許之通訊監察譯文內容為「己○○：你有要過來找我？甲○○：好。」（見臺灣臺中地
        方法院檢察署98年度偵字第4703號卷第82頁背面），益
        顯被告已答應要前往與己○○見面，是被告空言該次並
        無見面云云，顯無可採。
      (2)觀之卷附的門號0000000000之雙向通聯紀錄，於98年2
        月5日9時22分許，被告所使用之門號0000000000電話與
        證人己○○所使用之家中市內電話00-00000000號通聯
        時，被告之通話基地台位址係在「臺中市北屯區○○○
        街50號」，該通電話之通聯內容為「己○○：我偉啊，
        現在我要過去店裡。甲○○：我等一下打給你。」，嗣
        於同日9時26分許被告接獲證人乙○○○以市內電話00-
        00000000撥打之電話時，被告之通話基地台位址已在「
        臺中市○○區○○路2段252號」，而被告與證人乙○○○於斯時之通聯內容為「乙○○○：9點半還沒出門喔
        ？甲○○：好啦，等一下。乙○○○：快一點，不然等
        一下沒有摩托車。」（見本院卷一第76頁背面、臺灣臺
        中地方法院檢察署98年度偵字第4703號卷第83頁），足
        見被告於同日9時22分許接獲證人己○○所撥打之電話
        後，隨即前往己○○位於臺中市○○區○○路3段59號
        所經營麵攤附近與證人己○○進行毒品買賣交易，方會
        於同日9時26分許接獲證人乙○○○之來電時，通話基
        地台會在「臺中市○○區○○路2段252號」而靠近證人
        己○○所經營之上開麵攤。是被告辯稱該次並無與證人
        己○○見面云云，顯係事後飾詞狡卸之詞，無足採信。
    4.況證人己○○於本院98年6月23日審理時復證述：於98年6
      月22日21時多許，甲○○之弟弟有來其經營之麵攤，希望
      其於隔日的證詞可以幫忙‧‧‧，其馬上就瞭解甲○○弟
      弟的意思，就要甲○○的弟弟不用再講了，其清楚甲○○
      弟弟來找其的用意，就是希望其於法院作證時，不要說是
      向甲○○以購買之方式取得海洛因，所以其於今日一開始
      作證時，沒有講出全部的事實，亦即，其一開始沒有講出
      其是以金錢的方式向甲○○購買海洛因等語屬實（見本院
      卷二第148頁），足見被告確有授意其弟弟於本院98年6月
      23日審理期日前，至證人己○○所經營之麵攤尋訪，並要
      求證人己○○於受訊作證時應作對其有利之陳述，盡量淡
      化其販賣海洛因部分之犯案情節等情甚明，苟被告並無販
      賣第一級毒品海洛因予證人己○○之行為，何須做此疏通
      ，更昭揭被告確有於犯罪事實欄一、(十四)至(十七)之販賣第一級
      毒品海洛因之行為。
  (五)綜此，被告前開所辯，均屬臨訟卸責之詞，不足採信。本案
    事證已臻明確，被告所為之前述犯行，皆洵堪認定。
三、新舊法比較：
  (一)查被告行為後，毒品危害防制條例部分條文業於98年5月20
    日修正公布，並自公布日起算至第3日生效（司法院98年6月
    29日院臺廳刑一字第0980014643函參照）。本次毒品危害防
    制條例修正之比較新舊法，自應就罪刑有關之加重、減輕及
    其他法定加減原因等一切情形，本於統一性及整體性原則，
    綜其全部罪刑之結果而為比較。查修正前毒品危害防制條例
    第4條第1項原規定：「製造、運輸、販賣第一級毒品者，處
    死刑或無期徒刑；處無期徒刑者，得併科新臺幣1千萬元以
    下罰金」，經修正為：「製造、運輸、販賣第一級毒品者，
    處死刑或無期徒刑；處無期徒刑者，得併科新臺幣2千萬元
    以下罰金」，經比較新舊法之結果，以修正前之規定較有利
    於被告，自應依刑法第2條第1項前段之規定，整體適用較有
    利之修正前毒品危害防制條例之規定。
四、核：
  (一)被告就如犯罪事實欄一、(一)至(十七)所為，各係犯修正後毒品危
    害防制條例第4條第1項之販賣第一級毒品罪。
  (二)被告持有第一級毒品之低度行為，為嗣後販賣之高度行為所
    吸收，均不另論罪。
  (三)被告就如犯罪事實欄一、(一)至(十七)所為先後17次販賣第一級毒
    品之行為，均犯意各別，應予分論併罰。
  (四)按刑之量定，為求個案裁判之妥當性，法律固賦予法院裁量
    權，但此項裁量權之行使，除應依刑法第57條規定，審酌行
    為人及其行為等一切情狀，為整體之評價，並應顧及比例原
    則與平等原則，使罪刑均衡，輕重得宜，以契合社會之法律
    感情。又刑法第59條規定犯罪之情狀可憫恕者，得酌量減輕
    其刑，其所謂「犯罪之情狀」，與同法第57條規定科刑時應
    審酌之一切情狀，並非有截然不同之領域，於裁判上酌減其
    刑時，應就犯罪一切情狀（包括第57條所列舉之10款事項）
    ，予以全盤考量，審酌其犯罪有無可憫恕之事由（即有無特
    殊之原因與環境，在客觀上足以引起一般同情，以及宣告法
    定低度刑，是否猶嫌過重等等），以為判斷。本院審酌被告
    販賣第一級毒品罪之法定刑為「死刑或無期徒刑；處無期徒
    刑者，得併科新臺幣1千萬元以下罰金」，然同為販賣第一
    級毒品之人，其原因動機不一，犯罪情節未必盡相同，或有
    大盤毒梟者，亦有中、小盤之分，甚或僅止於吸毒者友儕間
    為求互通有無之有償轉讓者亦有之，其販賣行為所造成危害
    社會之程度自屬有異，法律科處此類犯罪，所設之法定最低
    本刑卻同為「無期徒刑者，得併科新臺幣1千萬元以下罰金
    」，不可謂不重，自非不可依客觀之犯行與主觀之惡性二者
    加以考量其情狀是否有可憫恕之處，適用刑法第59條之規定
    酌量減輕其刑，期使個案裁判之量刑能斟酌至當，符合比例
    原則。查被告就如犯罪事實欄一、(一)至(十七)所示17次販賣第一
    級毒品行為，雖無視國家對於杜絕毒品危害之禁令，行為固
    屬不當，應予非難，然其屬零星販賣，每次販賣金額非鉅，
    被告販賣毒品所得計僅為15100元，販賣對象僅有證人乙○○○、丙○○、戊○○、庚○○、己○○5人，所販賣之數
    量非鉅，其散播毒品之範圍及數量有限，犯罪之情節尚非至
    惡，僅因一時貪念，致罹重典，然相對於長期大量販賣毒品
    之大毒梟而言，其對社會治安及國民健康之危害顯然較小，
    從被告犯案情節觀之，倘仍遽處以法定本刑之最低刑度，無
    異失之過苛而不盡情理，不免予人情輕法重之感，且難謂符
    合罪刑相當性及比例原則，更無從與大毒梟之惡行有所區隔
    ，是其犯罪情狀相較於法定之重刑，在客觀上足以引起一般
    人之同情，情節尚堪憫恕，爰均依刑法第59條之規定，酌量
    減輕其刑。
  (五)爰審酌被告為牟取利益，無視國家杜絕毒品犯罪之禁令，其
    將毒品販賣予吸毒者，更加產生對毒品之依賴性及成癮性，
    戕害國民健康，並有滋生其他犯罪之可能，危害社會治安甚
    鉅，且販賣毒品減損國家國力、競爭力，自不宜予以輕判，
    以期降低毒品之氾濫，且被告犯後飾詞否認全數犯行，未見
    展露具體悔意之犯罪後態度，惡性非輕，惟衡酌於本案販賣
    毒品海洛因之數量與所得尚非至鉅，認為檢察官對被告具體
    求處無期徒刑尚屬過重等一切情狀，分別量處如附表編號(一)
    至(十七)所示之刑，並定其應執行之刑，資以懲儆。
  (六)另檢察官請求就被告諭知刑前強制工作，惟按保安處分係對
    受處分人將來之危險性所為拘束其身體、自由之處置，以達
    教化與治療之目的，為刑罰之補充制度，本諸法治國家保障
    人權之原理及刑法之保護作用，其法律規定之內容，應受比
    例原則之規範，使保安處分之宣告，與行為人所為行為之嚴
    重性，行為人所表現之危險性，及對行為人未來行為之期待
    性相當，司法院大法官會議釋字第471號解釋可資參照。查
    被告上開販賣第一級毒品犯行對象合計僅5人，其因販賣毒
    品所取得之全部價金僅有15100元，足見其販賣毒品對象非
    多，販賣毒品獲利非鉅，尚難逕認被告有犯罪習慣或懶惰成
    習而販賣毒品，並審酌被告行為之嚴重性、所表現之危險性
    及對於未來行為之期待性，認量處被告如主文所示之刑，已
    足收懲儆之效，尚無令被告入勞動處所施以強制工作之必要
    ，附予說明。
  (七)又按毒品危害防制條例第19條第1項規定：犯第4條之罪者，
    其供犯罪所用或因犯罪所得之財物，均沒收之，如全部或一
    部不能沒收時，追徵其價額或以其財產抵償之，但該條項並
    無如同條例第18條第1項所定「不問屬於犯人與否，沒收之
    」之明文，自屬相對沒收主義之立法。是其應沒收之物，應
    以屬被告或共犯所有者為限。復按毒品危害防制條例第19條
    第1項規定，犯販賣毒品罪者，其犯罪所得之財物均沒收之
    ，係採義務沒收主義，故販賣毒品所得之對價，不問其中成
    本若干，利潤多少，均應全部諭知沒收，貫徹政府查禁煙毒
    之決心，以符立法本旨（最高法院91年度臺上字第2419號判
    決意旨參照）。查：
  1.扣案之LG廠牌行動電話1具，屬於被告所有，業為被告所自
    承（見本院卷二第150頁），而該行動電話1具係供被告為如
    犯罪事實欄一、(一)至(三)、(五)至(十七)之販賣第一級毒品所用之物
    ，已如前述，爰依毒品危害防制條例第19條第1項規定，於
    被告所犯如犯罪事實欄一、(一)至(三)、(五)至(十七)之罪刑項下諭知
    沒收。
  2.被告應沒收之犯罪所得金額如下：
    (1)就犯罪事實欄一、(一)至(七)、(十二)、(十三)、(十五)，被告每次販賣第
      一級毒品海洛因所得為1000元，計為10000元；就犯罪事
      實欄一、(十一)，被告販賣第一級毒品海洛因所得為500元；
      故此部分被告販賣第一級毒品海洛因所得而應沒收之金額
      為10500元（1000X10＋500＝10500）。
    (2)就犯罪事實欄一、(九)、(十)，被告每次販賣第一級毒品海洛
      因所得為800或900元，金額並不明確，採最有利被告之認
      定原則，以每次800元計算，故此部分被告販賣第一級毒
      品海洛因所得而應沒收之金額為1600元（800+800＝1600
      ）。
    (3)就犯罪事實欄一、(十四)、(十六)、(十七)，被告每次販賣第一級毒品
      海洛因1000元，雖以被告應給付證人己○○之車款抵扣，
      然此亦屬被告販賣所得，故此部分被告販賣第一級毒品海
      洛因所得而應沒收之金額為3000元（1000X3＝3000）。
    (4)至於就犯罪事實欄一、(八)、(九)、(十)、(十一)，被告與證人丙○○於販賣第一級毒品海洛因之交易時，業均已約定價金為
      1000元，則就犯罪事實欄一、(八)未交付之價金1000元、就
      犯罪事實欄一、(九)、(十)未交付之價金200元、就犯罪事實
      欄一、(十一)未交付之價金500元，僅屬於被告對證人丙○○
      之「債權」，與毒品危害防制條例第19條第1項規定「所
      得」不符，爰不予宣告沒收或不能沒收時以其財產抵償之
      。
    (5)綜上，被告上開犯罪所得之金額共15100元（10500＋1600
      ＋3000＝15100），應依毒品危害防制條例第19條第1項規
      定宣告沒收，如全部或一部不能沒收時，則均以其財產抵
      償之。
  3.被告持以販賣第一級毒品海洛因之未扣案門號0000000000之
    SIM卡1張及扣案之門號0000000000之SIM卡1張，因依國內電
    信公司一般定型化之約定，該SIM卡之所有權歸SIM卡申請人
    所有，是由申請人取得所有權，然查，門號0000000000之SI
    M卡申請人為案外人楊其徨，門號0000000000之SIM卡申請人
    為案外人林金玉，是該2張SIM卡並非被告所有，依上開說明
    ，自不在宣告沒收之範圍。
  4.末按沒收為從刑，基於主從不可分原則，自應附隨於主刑而
    為宣告，如無主刑，從刑即無從附麗（最高法院78年臺非字
    第72號判例、92年度臺上字第1472號判決意旨參照）。是本
    案所扣得之皮帶1條、OKWAP廠牌行動電話1具、GPLUS廠牌行
    動電話1具、SHARP廠牌行動電話1具、門號0000000000之SIM
    卡1張、和信電訊股份有限公司GSM卡1張及第一級毒品海洛
    因共19包，被告雖自承為其所有，然否認與本案販賣第一級
    毒品有關，復無積極證據證明與本案犯罪有關，難認與被告
    犯本案之罪有何關聯，自無從附隨於上開犯罪主刑項下而為
    從刑之宣告，併此敘明。
據上論斷，應依刑事訴訟法第299條第1項前段，毒品危害防制條
例（修正前）第4條第1項、第19條第1項，刑法第2條第1項前段
、第11條、第59條、第51條第5款、第9款，判決如主文。
本案經檢察官丁○○到庭執行職務。
中    華    民    國    98    年    8     月    20    日
                  刑事第三庭  審判長法  官  周瑞芬
                                    法  官  楊曉惠
                                    法  官  陳思成
以上正本證明與原本無異。
如不服本判決應於收受判決後10日內向本院提出上訴書狀，並應
敘述具體理由；其未敘述上訴理由者，應於上訴期間屆滿後20日
內向本院補提理由書（均須按他造當事人之人數附繕本）「切勿
逕送上級法院」。
                                    書記官  孫立文
中    華    民    國    98    年    8     月    20    日
附錄本案論罪科刑法條
修正前毒品危害防制條例第4條：
  製造、運輸、販賣第一級毒品者，處死刑或無期徒刑；處無期
  徒刑者，得併科新臺幣1千萬元以下罰金。
  製造、運輸、販賣第二級毒品者，處無期徒刑或7年以上有期
  徒刑，得併科新臺幣7百萬元以下罰金。
  製造、運輸、販賣第三級毒品者，處5年以上有期徒刑，得併
  科新臺幣5百萬元以下罰金。
  製造、運輸、販賣第四級毒品者，處3年以上10年以下有期徒
  刑，得併科新臺幣3百萬元以下罰金。
  製造、運輸、販賣專供製造或施用毒品之器具者，處1年以上7
  年以下有期徒刑，得併科新臺幣1百萬元以下罰金。
  前5項之未遂犯罰之。
附表：
┌──┬───┬───────┬───────────────────┐
│編號│犯  行│所犯法條及罪名│     宣          告          刑       │
├──┼───┼───────┼───────────────────┤
│ (一) │如犯罪│毒品危害防制條│甲○○販賣第一級毒品，處有期徒刑拾伍年│
│    │事實欄│例第4條第1項販│肆月。扣案之LG廠牌行動電話壹具沒收，未│
│    │一、(一)│賣第一級毒品罪│扣案之販賣第一級毒品海洛因所得新臺幣壹│
│    │所示  │。            │仟元沒收，如全部或一部不能沒收時，以其│
│    │      │              │財產抵償之。                          │
├──┼───┼───────┼───────────────────┤
│ (二) │如犯罪│毒品危害防制條│甲○○販賣第一級毒品，處有期徒刑拾伍年│
│    │事實欄│例第4條第1項販│肆月。扣案之LG廠牌行動電話壹具沒收，未│
│    │一、(二)│賣第一級毒品罪│扣案之販賣第一級毒品海洛因所得新臺幣壹│
│    │所示  │。            │仟元沒收，如全部或一部不能沒收時，以其│
│    │      │              │財產抵償之。                          │
├──┼───┼───────┼───────────────────┤
│ (三) │如犯罪│毒品危害防制條│甲○○販賣第一級毒品，處有期徒刑拾伍年│
│    │事實欄│例第4條第1項販│肆月。扣案之LG廠牌行動電話壹具沒收，未│
│    │一、(三)│賣第一級毒品罪│扣案之販賣第一級毒品海洛因所得新臺幣壹│
│    │所示  │。            │仟元沒收，如全部或一部不能沒收時，以其│
│    │      │              │財產抵償之。                          │
├──┼───┼───────┼───────────────────┤
│ (四) │如犯罪│毒品危害防制條│甲○○販賣第一級毒品，處有期徒刑拾伍年│
│    │事實欄│例第4條第1項販│肆月。未扣案之販賣第一級毒品海洛因所得│
│    │一、(四)│賣第一級毒品罪│新臺幣壹仟元沒收，如全部或一部不能沒收│
│    │所示  │。            │時，以其財產抵償之。                  │
├──┼───┼───────┼───────────────────┤
│ (五) │如犯罪│毒品危害防制條│甲○○販賣第一級毒品，處有期徒刑拾伍年│
│    │事實欄│例第4條第1項販│肆月。扣案之LG廠牌行動電話壹具沒收，未│
│    │一、(五)│賣第一級毒品罪│扣案之販賣第一級毒品海洛因所得新臺幣壹│
│    │所示  │。            │仟元沒收，如全部或一部不能沒收時，以其│
│    │      │              │財產抵償之。                          │
├──┼───┼───────┼───────────────────┤
│ (六) │如犯罪│毒品危害防制條│甲○○販賣第一級毒品，處有期徒刑拾伍年│
│    │事實欄│例第4條第1項販│肆月。扣案之LG廠牌行動電話壹具沒收，未│
│    │一、(六)│賣第一級毒品罪│扣案之販賣第一級毒品海洛因所得新臺幣壹│
│    │所示  │。            │仟元沒收，如全部或一部不能沒收時，以其│
│    │      │              │財產抵償之。                          │
├──┼───┼───────┼───────────────────┤
│ (七) │如犯罪│毒品危害防制條│甲○○販賣第一級毒品，處有期徒刑拾伍年│
│    │事實欄│例第4條第1項販│肆月。扣案之LG廠牌行動電話壹具沒收，未│
│    │一、(七)│賣第一級毒品罪│扣案之販賣第一級毒品海洛因所得新臺幣壹│
│    │所示  │。            │仟元沒收，如全部或一部不能沒收時，以其│
│    │      │              │財產抵償之。                          │
├──┼───┼───────┼───────────────────┤
│ (八) │如犯罪│毒品危害防制條│甲○○販賣第一級毒品，處有期徒刑拾伍年│
│    │事實欄│例第4條第1項販│月。扣案之LG廠牌行動電話壹具沒收。  │
│    │一、(八)│賣第一級毒品罪│                                      │
│    │所示  │。            │                                      │
├──┼───┼───────┼───────────────────┤
│ (九) │如犯罪│毒品危害防制條│甲○○販賣第一級毒品，處有期徒刑拾伍年│
│    │事實欄│例第4條第1項販│肆月。扣案之LG廠牌行動電話壹具沒收，未│
│    │一、(九)│賣第一級毒品罪│扣案之販賣第一級毒品海洛因所得新臺幣捌│
│    │所示  │。            │佰元沒收，如全部或一部不能沒收時，以其│
│    │      │              │財產抵償之。                          │
├──┼───┼───────┼───────────────────┤
│ (十) │如犯罪│毒品危害防制條│甲○○販賣第一級毒品，處有期徒刑拾伍年│
│    │事實欄│例第4條第1項販│肆月。扣案之LG廠牌行動電話壹具沒收，未│
│    │一、(十)│賣第一級毒品罪│扣案之販賣第一級毒品海洛因所得新臺幣捌│
│    │所示  │。            │佰元沒收，如全部或一部不能沒收時，以其│
│    │      │              │財產抵償之。                          │
├──┼───┼───────┼───────────────────┤
│ (十一) │如犯罪│毒品危害防制條│甲○○販賣第一級毒品，處有期徒刑拾伍年│
│    │事實欄│例第4條第1項販│月。扣案之LG廠牌行動電話壹具沒收，未│
│    │一、(十一)│賣第一級毒品罪│扣案之販賣第一級毒品海洛因所得新臺幣伍│
│    │所示  │。            │佰元沒收，如全部或一部不能沒收時，以其│
│    │      │              │財產抵償之。                          │
├──┼───┼───────┼───────────────────┤
│ (十二) │如犯罪│毒品危害防制條│甲○○販賣第一級毒品，處有期徒刑拾伍年│
│    │事實欄│例第4條第1項販│肆月。扣案之LG廠牌行動電話壹具沒收，未│
│    │一、(十二)│賣第一級毒品罪│扣案之販賣第一級毒品海洛因所得新臺幣壹│
│    │所示  │。            │仟元沒收，如全部或一部不能沒收時，以其│
│    │      │              │財產抵償之。                          │
├──┼───┼───────┼───────────────────┤
│ (十三) │如犯罪│毒品危害防制條│甲○○販賣第一級毒品，處有期徒刑拾伍年│
│    │事實欄│例第4條第1項販│肆月。扣案之LG廠牌行動電話壹具沒收，未│
│    │一、(十三)│賣第一級毒品罪│扣案之販賣第一級毒品海洛因所得新臺幣壹│
│    │所示  │。            │仟元沒收，如全部或一部不能沒收時，以其│
│    │      │              │財產抵償之。                          │
├──┼───┼───────┼───────────────────┤
│ (十四) │如犯罪│毒品危害防制條│甲○○販賣第一級毒品，處有期徒刑拾伍年│
│    │事實欄│例第4條第1項販│肆月。扣案之LG廠牌行動電話壹具沒收，未│
│    │一、(十四)│賣第一級毒品罪│扣案之販賣第一級毒品海洛因所得新臺幣壹│
│    │所示  │。            │仟元沒收，如全部或一部不能沒收時，以其│
│    │      │              │財產抵償之。                          │
├──┼───┼───────┼───────────────────┤
│ (十五) │如犯罪│毒品危害防制條│甲○○販賣第一級毒品，處有期徒刑拾伍年│
│    │事實欄│例第4條第1項販│肆月。扣案之LG廠牌行動電話壹具沒收，未│
│    │一、(十五)│賣第一級毒品罪│扣案之販賣第一級毒品海洛因所得新臺幣壹│
│    │所示  │。            │仟元沒收，如全部或一部不能沒收時，以其│
│    │      │              │財產抵償之。                          │
├──┼───┼───────┼───────────────────┤
│ (十六) │如犯罪│毒品危害防制條│甲○○販賣第一級毒品，處有期徒刑拾伍年│
│    │事實欄│例第4條第1項販│肆月。扣案之LG廠牌行動電話壹具沒收，未│
│    │一、(十六)│賣第一級毒品罪│扣案之販賣第一級毒品海洛因所得新臺幣壹│
│    │所示  │。            │仟元沒收，如全部或一部不能沒收時，以其│
│    │      │              │財產抵償之。                          │
├──┼───┼───────┼───────────────────┤
│ (十七) │如犯罪│毒品危害防制條│甲○○販賣第一級毒品，處有期徒刑拾伍年│
│    │事實欄│例第4條第1項販│肆月。扣案之LG廠牌行動電話壹具沒收，未│
│    │一、(十七)│賣第一級毒品罪│扣案之販賣第一級毒品海洛因所得新臺幣壹│
│    │所示  │。            │仟元沒收，如全部或一部不能沒收時，以其│
│    │      │              │財產抵償之。                          │
└──┴───┴───────┴───────────────────┘


司法院資訊處製作；財團法人民間司法改革基金會備份。
